【裁判字號】    98,上訴,2141
【裁判日期】    990630
【裁判案由】    毒品危害防制條例
【裁判全文】
臺灣高等法院臺中分院刑事判決        98年度上訴字第2141號
上  訴  人
即  被  告  甲○○
選任辯護人  張淑琪律師
上列上訴人因違反毒品危害防制條例案件，不服臺灣臺中地方法
院九十八年度訴字第一三七四號中華民國九十八年七月二十七日
第一審判決（起訴案號：臺灣臺中地方法院檢察署九十八年度偵
字第一五五六號），提起上訴，本院判決如下：
    主  文
原判決關於甲○○販賣第二級毒品部分，及定應執行刑部分，均
撤銷。
甲○○犯如附表編號一至編號六所示之販賣第二級毒品罪，各處
如附表編號一至編號六所示之刑（含主刑、從刑）。
其餘被訴販賣第二級毒品部分，無罪。
其他部分，上訴駁回。
前項上訴駁回部分，及第二項撤銷改判部分，應執行有期徒刑拾
年陸月；未扣案之販賣第二級毒品所得合計新臺幣貳萬零伍佰元
沒收，如全部或一部不能沒收時，以其財產抵償之；供犯罪所用
之門號0000000000號、0000000000號行動
電話各壹支（含ＳＩＭ卡各壹張）沒收，如全部或一部不能沒收
時，應追徵其價額或以其財產抵償之。
    事  實
一、甲○○綽號「王仔」、「兄仔」、「阿寶」或「阿弟（仔）
    」，明知海洛因為毒品危害防制條例第二條第二項第一款所
    列管之第一級毒品，不得非法持有、轉讓，竟基於轉讓第一
    級毒品海洛因之犯意，於民國（下同）九十七年二月十七日
    之前之二月間某日，在陳素琪位於臺中市南屯區昌明巷五六
    弄四號住處附近之巷子內，將摻有海洛因之香菸二支（重量
    不明，惟轉讓之海洛因重量淨重未達五公克）無償轉讓予陳
    素琪（所涉施用毒品違反毒品危害防制條例案件，業經檢察
    官為不起訴處分確定）施用。
二、甲○○另明知甲基安非他命為毒品危害防制條例第二條第二
    項第二款所列管之第二級毒品，不得非法持有、販賣，竟基
    於販賣第二級毒品甲基安非他命（下稱甲基安非他命）以營
    利之犯意，並分別以其所有門號0000000000號、
    0000000000號及非屬其所有之門號000000
    0000號（起訴書贅載0000000000號，此門號
    非屬被告所有，且嗣因未開機而未使用）行動電話（各含Ｓ
    ＩＭ卡一張）作為與購毒者之聯絡工具，而分別為下列販賣
    甲基安非他命之行為：
（一）林信宗於九十七年九月六日晚上十一時五十分、九月七日
      凌晨零時二分及凌晨零時七分許（起訴書誤載為零時），
      均以其所使用之門號0000000000號行動電話撥
      打甲○○（綽號「兄仔」）所使用之門號0000000
      000號行動電話，談妥甲基安非他命交易之數量、價格
      後，甲○○即先將甲基安非他命攜至約定之臺中市○○○
      路○段二九九號廣三SOGO百貨公司（下稱廣三SOGO百貨）
      附近之某處公共電話亭，將甲基安非他命置於該公共電話
      亭中，再由林信宗於九月七日凌晨零時二十七分許，將購
      毒之金額新台幣（下同）二千元置於該電話亭中，並自行
      取走購買之甲基安非他命一包，而以此方式將甲基安非他
      命出賣予林信宗，甲○○此次販賣甲基安非他命所得為二
      千元（詳如附表編號一所載）。嗣林信宗於同日零時三十
      分許，為警在臺中市○○路與健行路口處查獲，並扣得尚
      未及施用之甲基安非他命一包（於臺灣臺中地方法院九十
      七年度中簡字第三五八六號案件另案扣案中，驗餘淨重０
      ．二０九六公克，外包裝已沾留甲基安非他命而無從析離
      ，惟業經檢察官處分命令執行沒收銷燬）。
（二）甲○○先後於九十七年十二月二十一日二十一時許（起訴
      書誤載為九十七年十二月二十日左右之某日晚間九時許）
      、九十八年一月一日二十一時許及九十八年一月五日二十
      三時許，分別由己○○指示女友黃月貞及由己○○本人以
      其所使用之門號0000000000號、000000
      0000號或以黃月貞使用之0000000000號行
      動電話與甲○○（綽號「阿寶」）所使用之門號0000
      000000號、0000000000號、00000
      00000號行動電話聯繫，約定各購買甲基安非他命一
      包，價格分別為三千五百元、四千元及四千元，雙方談妥
      甲基安非他命交易之數量、價格及交易地點後，分別由甲○○將甲基安非他命持往約定交易之地點即臺中市○區○○○路一一九號六樓之三己○○住處樓下之綠園道交易，
      先後三次各販賣甲基安非他命一包予己○○。上開三次販
      賣甲基安非他命之所得合計為一萬一千五百元（詳附表編
      號二所示）。
（三）甲○○又分別於九十七年十一月十一日十七時十七分二十
      二秒、同年十一月十九日八時至十七時間之某時及同年十
      一月二十五日八時至十七時間之某時，分別由何茂榕以其
      所使用之門號0000000000號行動電話與甲○○
      （綽號「阿弟」）所使用之門號0000000000號
      行動電話聯繫，約定各購買甲基安非他命一包，價格分別
      為一千元、一千元及一千元（起訴書誤載為二千元），雙
      方談妥甲基安非他命交易之數量、價格及交易地點後，分
      別於九十七年十一月十二日八時至十七時間之某時、同年
      十一月十九日八時至十七時間之某時及同年十一月二十五
      日八時至十七時間之某時，分別由甲○○將甲基安非他命
      持往約定交易地點即臺中縣烏日鄉○○路五七一號工廠外
      交易，先後三次各販賣甲基安非他命一包予何茂榕。甲○○上開三次販賣甲基安非他命之所得合計為三千元（詳如
      附表編號三所示）。
（四）甲○○另在九十七年十二月三十一日十三時三十六分之後
      ，陸續由陳建名以其所使用之門號0000000000
      號行動電話撥打甲○○（綽號「王仔」）所使用之門號0
      000000000號行動電話，與甲○○談妥甲基安非
      他命交易之數量、價格及約定交易地點後，由甲○○於同
      日十四時二十四分之後，將甲基安非他命持往約定交易地
      點即臺中市西屯區○○○○○路邊，販賣一千元之甲基安
      非他命予陳建名。甲○○此次販賣甲基安非他命之所得為
      一千元（詳如附表編號四所載）。
（五）甲○○另於九十七年十一月十七日十五時許，由丙○○以
      其所使用之門號0000000000號行動電話與甲○○（綽號「阿弟仔」）所使用之門號000000000
      0號行動電話聯繫，約定購買甲基安非他命一包，價格為
      一千元，雙方談妥甲基安非他命交易之數量、價格及交易
      地點後，由甲○○將甲基安非他命持往約定之臺中市○○
      路體育場附近交易，販賣甲基安非他命一包予丙○○，並
      得款一千元（詳如附表編號五所示）。
（六）甲○○另於九十七年十一月二日二十三時許（起訴書誤載
      為九十七年十月底之某日），由戊○○以其所使用之門號
      0000000000號行動電話撥打甲○○（綽號「阿
      弟」）所使用之門號0000000000號行動電話，
      談妥甲基安非他命交易之數量、價格後，由甲○○將甲基
      安非他命持往約定交易地點即廣三ＳＯＧＯ百貨旁，販賣
      二千元之甲基安非他命予戊○○。甲○○此次販賣甲基安
      非他命之所得為二千元（詳如附表編號六所載）。
（七）甲○○上揭販賣第二級毒品甲基安非他命之所得共計為二
      萬零五百元。嗣甲○○於九十八年一月六日二十時零五分
      許，在臺中市○○區○○路三段一七三之二五號前為警查
      獲，並扣得供其施用之甲基安非他命一包（驗餘淨重０．
      一０二九公克，外包裝亦沾留甲基安非他命而無從析離）
      。
三、案經臺中縣警察局移送臺灣臺中地方法院檢察署檢察官偵查
    起訴。
    理  由
壹、證據能力方面：
一、按被告以外之人於偵查中向檢察官所為之陳述，除顯有不可
    信之情況者外，得為證據；此於刑事訴訟法第一百五十九條
    之一第二項定有明文。偵查中對被告以外之人（包括證人、
    鑑定人、告訴人、被害人及共同被告等）所為之偵查筆錄，
    或被告以外之人向檢察官所提之書面陳述，性質上均屬傳聞
    證據。惟現階段刑事訴訟法規定檢察官代表國家偵查犯罪、
    實施公訴，依法其有訊問被告、證人及鑑定人之權，證人、
    鑑定人且須具結，而實務運作時，檢察官偵查中向被告以外
    之人所取得之陳述，原則上均能遵守法律規定，不致違法取
    供，其可信度極高，職是，被告以外之人前於偵查中已具結
    而為證述，除反對該項供述得具有證據能力之一方，已釋明
    「顯有不可信之情況」之理由外，不宜以該證人未能於審判
    中接受他造之反對詰問，即遽指該證人於偵查中之陳述不具
    證據能力。經查本案證人陳素琪、林信宗、何茂榕、陳建名
    、丙○○、戊○○、丁○○等人於偵查中所為之陳述，雖屬
    傳聞證據，然其等於偵查中所為證言，均經具結，而本案上
    訴人即被告甲○○（以下簡稱為被告）及其選任辯護人均未
    能主張或釋明上開陳述有何「顯不可信之情況」，且於客觀
    之外部情狀上，難認有何顯不可信之情狀，且上開證人實際
    上亦均經原審再使立於證人地位接受交互詰問，被告及其原
    審辯護人均已在場行使反對詰問權，依據其等在原審所證述
    之情形，亦難認定檢察官有非法或不當取證之情事；則依據
    刑事訴訟法第一百五十九條之一第二項規定，上開證人於偵
    查中所為之陳述自均具有證據能力。又證人己○○於偵查中
    所為證言亦經具結。雖經原審法院及本院傳喚及拘提，證人
    己○○所在不明均未到庭，但被告及其選任辯護人亦均同未
    能主張或釋明證人己○○在偵查中所為之陳述，其陳述時之
    客觀外部情狀上，有何「顯有不可信之情況」，則依據刑事
    訴訟法第一百五十九條之一第二項規定，證人己○○於偵查
    中所為之陳述亦堪認定具有證據能力。
二、又被告以外之人於審判中有「滯留國外或所在不明而無法傳
    喚或傳喚不到者」之情形，其於檢察事務官、司法警察官或
    司法警察調查中所為之陳述，經證明具有可信之特別情況，
    且為證明犯罪事實之存否所必要者，得為證據；此於刑事訴
    訟法第一百五十九條之三第三款定有明文。經查本案證人己○○歷經原審法院傳喚、拘提，及本院按址傳喚、拘提，均
    未到庭，顯有所在不明而無法傳喚或傳喚不到之情形。而依
    據其在檢察官偵訊時所證述：「（警局所言）實在，並沒有
    刑求逼供，我接受訊問時意識清楚」等語（見一五五六號偵
    卷第三七頁），堪認其在司法警察調查中所為之陳述，具有
    可信之特別情況。其在司法警察調查中所為之陳述，復為證
    明被告犯罪事實之存否所必要，則依據刑事訴訟法第一百五
    十九條之三第三款之定，自得為證據。
三、另被告以外之人於檢察事務官、司法警察官或司法警察調查
    中所為之陳述，與審判中不符時，其先前之陳述具有較可信
    之特別情況，且為證明犯罪事實存否所必要者，得為證據；
    刑事訴訟法第一百五十九條之二亦有明文規定。經查本案證
    人黃月貞在司法警察調查中所為之陳述，與其嗣後在原審法
    院審判中所為之證詞有不符之處。惟證人黃月貞在檢察官偵
    訊時，已經證述：「（警局所言）實在，並沒有刑求逼供，
    我接受訊問時意識清楚」等語（見一五五六號偵卷第四一頁
    ）。其在原審法院審理時，亦證稱司法警察並未以強暴、脅
    迫或任何不法之方法對其取證，且警局調查筆錄亦是按照其
    自由意思下所陳述之內容所記載（見原審卷一第八二、八三
    頁）。反之，其在原審法院審理時，對於被詰問之諸多重要
    待證事實，則為「我忘記了」、「時間已久，我真的忘記了
    」、「我不知道」、「我不清楚」等等陳述。其中，關於警
    卷七四頁即持0000000000號行動電話之女子與持
    用0000000000號行動電話之男子之通話，如參酌
    證人黃月貞在司法警察調查中所為之陳述，應係其持用其男
    友己○○之0000000000號行動電話向綽號「天寶
    」之男子聯絡購買毒品，其並有經警之要求在該頁簽名。詎
    證人黃月貞仍在原審為：該通話內容與否係伊與綽號「天寶
    」男子之通話，伊已忘記了，至於何以在該頁簽名，時間已
    久，伊真的忘記了等等陳述；顯有匿飾之情。審酌上開各情
    ，本院認證人黃月貞在司法警察調查中所為之陳述，具有較
    可信之特別情況，且為證明被告犯罪事實存否所必要，自亦
    得採為證據。
四、末按被告以外之人於審判外之陳述，雖不符刑事訴訟法第一
    百五十九條之一至第一百五十九條之四之規定，而經當事人
    於審判程序同意作為證據，法院審酌該言詞陳述或書面陳述
    作成時之情況，認為適當者，亦得為證據；又當事人、代理
    人或辯護人於法院調查證據時，知有第一百五十九條第一項
    不得為證據之情形，而未於言詞辯論終結前聲明異議者，視
    為有前項之同意；此於刑事訴訟法第一百五十九條之五第一
    、二項定有明文。核其立法意旨在於傳聞證據未經當事人之
    反對詰問予以核實，原則上先予排除。惟若當事人已放棄反
    對詰問權，於審判程序中表明同意該等傳聞證據可作為證據
    ；或於言詞辯論終結前未聲明異議，基於尊重當事人對傳聞
    證據之處分權，及證據資料愈豐富，愈有助於真實發見之理
    念，且強化言詞辯論主義，使訴訟程序得以順暢進行，上開
    傳聞證據亦均具有證據能力。茲查本案承辦警員對於被告所
    使用之上揭門號0000000000、00000000
    00號行動電話門號實施通訊監察，前經臺灣臺中地方法院
    法官核准在案，此有詳載聲監案號、案由、監察電話、對象
    及譯文等之臺灣臺中地方法院通訊監察書及通訊監察譯文紀
    錄附卷可參（見九十八年度警聲搜字第六七號偵查卷第九至
    十五頁）；是本件監聽之過程並無違反法定程序之情事。又
    上開卷內之通訊監察譯文，經原審及本院均於審理期日踐行
    調查證據程序，而檢察官、被告及其辯護人均未爭議其證據
    能力。本院審酌上開證據之作成與取得並無不法，認為以之
    作為本案之證據亦屬適當，爰亦採為證據。又除上開通訊監
    察譯文之外，下列其餘經本判決引用之被告以外之人於審判
    外之陳述證據，亦經原審及本院均於審理期日踐行調查證據
    程序，而檢察官、被告及其辯護人亦均未爭議其證據能力。
    本院審酌上開證據之作成與取得亦無不法或不當取證之情形
    ，認為以之作為本案之證據均屬適當，爰亦依據上開刑事訴
    訟法之規定，均採為本案之證據。
貳、有罪部分：
甲、關於轉讓第一級毒品海洛因部分：
一、本案被告矢口否認有何轉讓第一級毒品海洛因予證人陳素琪
    之犯行，並辯稱：伊與證人陳素琪之間有金錢糾紛，確有積
    欠證人陳素琪金錢，因事後與證人陳素琪鬧翻，本件伊懷疑
    是證人陳素琪故意陷害伊云云。
二、惟查：被告確有於上揭時、地，將摻有海洛因之香菸二支無
    償轉讓予證人陳素琪施用之犯罪事實，業據證人陳素琪於偵
    查中具結證稱：「我與甲○○認識，我曾經喜歡過他，九十
    七年二月間甲○○在我家附近巷子裡曾拿二支捲好的香菸給
    我，是他摻入白色粉末，甲○○有跟我講白色粉末是海洛因
    ．．．」、「（問：是否曾跟甲○○買過海洛因？）沒有，
    我給甲○○錢是要借給他」、「（問：除前述的二支菸外，
    甲○○有無拿海洛因給你？）他有要拿給我，但是我拒絕。
    拒絕的原因是因為我已經勒戒出來，我也不想再和吸毒犯來
    往」等語明確（見一五五六號偵卷第一０七、一０八頁）。
    嗣於原審法院審理時，證人陳素琪再具結證稱：「我有施用
    過海洛因．．．」、「（問：確實有向被告拿過兩支摻有海
    洛因的香菸？）被告確實有拿給我，但是那不是我向被告購
    買的」、「（問：你只有跟被告拿過這一次毒品而已？）是
    的」、「（你與被告有無任何過節或債務糾紛？）我與被告
    認識幾年了，剛認識被告時我曾經喜歡過被告，被告陸續有
    跟我借錢，我沒有向被告拿回來錢而已，我與被告沒有任何
    的糾紛」、「被告給我這兩支香煙與我借錢給被告無關」、
    「（問：這兩支香菸被告是同時交給你的？）是被告同時交
    給我的」等情（見原審卷一第七九、八○頁）。證人陳素琪
    於偵查中及原審法院審理時，對於被告確有無償提供摻有海
    洛因之香菸二支供其施用一節，其先後證言尚屬一致，並無
    齟齬之處。又證人陳素琪確曾因施用毒品而於九十七年二月
    十七日被移送觀察勒戒，此情亦有其在監在押全國紀錄表在
    卷足憑（原審卷一第四○頁）。依據證人陳素琪之上開證詞
    ，上開海洛因之轉讓，是二人在巷道相遇之後所為，而將海
    洛因摻入香菸施用之後，將菸蒂丟棄亦屬人情之常，自難期
    證人陳素琪須將菸蒂保留或是須有電話通聯紀錄，始可證實
    確有此事。本案被告於檢察官偵訊時，已經供陳伊與證人陳
    素琪認識且無仇恨與債務糾紛（見一五五六號偵卷第一二六
    頁）；繼在原審亦先陳稱其與證人陳素琪是朋友而無怨隙（
    見原審卷一第十頁）。嗣經原審傳喚證人陳素琪出庭接受交
    互詰問時，被告亦未曾以其等二人之間有何糾紛或結怨之事
    ，詰問證人陳素琪。且經原審法院訊問被告對證人陳素琪之
    證詞有何意見之時，被告除否認轉讓海洛因給證人陳素琪施
    用之外，亦僅陳稱：「證人陳素琪常常講話都意思不清」等
    語（見原審卷宗第八○頁）。依據上開各情，顯難認定證人
    陳素琪與被告之間有無過節或結怨，自難認定證人陳素琪會
    有誣攀被告之動機。其因施用上開毒品海洛因早被移送觀察
    勒戒而出所，自亦無為求減輕其刑而供出毒品來源之動機。
    衡情，證人陳素琪當無甘冒偽證罪之處罰風險，而於偵查、
    原審法院審理時故意設詞誣陷被告之理。足認證人陳素琪上
    揭之證述應屬可採。被告嗣再改稱：伊與證人陳素琪之間有
    金錢糾紛，確有積欠證人陳素琪金錢，因事後與證人陳素琪
    鬧翻，故懷疑是證人陳素琪故意陷害伊云云，顯係飾卸之詞
    ，不足採信。被告上開轉讓第一級毒品海洛因之犯行應堪認
    定。又就被告上開轉讓第一級毒品海洛因之數量方面，證人
    陳素琪於原審法院審理時既係證稱：該二支香菸中之毒品海
    洛因僅有一點點，加起來約只有市售之龍角散湯匙一小瓢等
    語（見原審法院九十八年六月二十二日審判筆錄）；則被告
    上開轉讓予證人陳素琪施用之二支香菸中所摻之毒品海洛因
    重量雖屬不明，但依據證人陳素琪之上開證詞，及依罪疑唯
    有利於被告之原則，仍應認定被告此次轉讓之毒品海洛因其
    重量淨重並未達五公克。綜上理由，被告辯稱伊未曾無償提
    供摻有海洛因之香菸與證人陳素琪施用，證人陳素琪係故意
    陷害伊云云，應係卸責之詞，不足採信，被告此部分轉讓第
    一級毒品海洛因之犯行應堪認定。
乙、關於販賣甲基安非他命部分：
一、本案被告均矢口否認有於上揭時、地販賣甲基安非他命給證
    人林信宗、己○○、何茂榕、陳建名、丙○○、戊○○等人
    之犯行，並辯稱：伊之綽號叫「阿進」，所有之甲基安非他
    命均係向綽號「房間」之房佳聲（以下均稱為「房間」）購
    買，且均係供己施用，並與證人己○○、黃月貞合資向「房
    間」購買甲基安非他命，且曾於九十七年十一月十七日十五
    時在臺中市○○路體育場附近，與丙○○合資向「房間」購
    買甲基安非他命，門號0000000000、00000
    00000、0000000000號等行動電話都已於九
    十七年十一月份在機車置物箱內遺失了，未曾以該行動電話
    對外聯絡買賣毒品事宜，亦不認識證人林信宗、何茂榕、陳
    建名、戊○○等人，確無販賣甲基安非他命之犯行等語。被
    告之選任辯護人亦另以：施用毒品者如供出毒品來源因而破
    獲，得減輕其刑，故施用毒品者之指證，其真實性有待其他
    必要之證據加以補強，若施用毒品者之指證，其真實性仍有
    合理之懷疑存在時，在此項合理之懷疑未澄清之前，即不能
    遽為有罪之判斷；本案被告否認有販賣甲基安非他命給證人
    林信宗，亦自始否認持有0000000000號行動電話
    ，警方亦未搜獲被告持有上開行動電話，又卷附之0000
    000000號行動電話之申請人資料記載並非被告，卷內
    電話通聯紀錄僅有通話時間，並無通話內容，證人林信宗被
    警查扣之第二級毒品甲基安非他命亦不能證明來自被告，當
    不能單憑證人林信宗單方面至有瑕疵之供述認定被告有販賣
    第二級毒品甲基安非他命給證人林信宗；又證人己○○對於
    是否向被告購買毒品施用，前後陳述矛盾，瑕疵重大，其在
    警詢中供稱：伊係向綽號「阿寶」之男子購買毒品甲基安非
    他命，經警提示嫌疑人紀錄表，己○○指稱「編號３之人比
    較像是阿寶」，足證其無法完全確認，而證人黃月貞在偵訊
    時證稱：伊沒有見過天寶，只有一次去蹓狗遠遠的看見，故
    無法指認己○○毒品上手為何人，後在原審則對於其在警、
    偵訊中所稱：「己○○曾經要其撥打電話向阿寶購買甲基安
    非他命」、「己○○有無向阿寶購得甲基安非他命」、「有
    無代己○○接聽電話」、及「阿寶所使用之行動電話為何」
    等情，均證稱其已忘記了或不知道云云，本案被告又否認有
    販賣第二級毒品甲基安非他命給證人己○○，則己○○及黃
    月貞所述，應尚不足以認定被告有此部分販賣第二級毒品甲
    基安非他命之犯行；另證人何茂榕在警、偵訊中供稱其毒品
    來源之「阿弟」外型約一百七十公分，年約三十幾歲，但對
    照被告身高為一百八十三公分，案發時為二十九歲觀之，應
    與「阿弟」並非同一人，其在原審指證被告為「阿弟」之真
    實性實有可疑，又證人何茂榕在原審證稱：「我是有一次看
    到阿弟仔（指被告）在施用安非他命，我問他，他說他有認
    識的朋友可以幫我去買」，並對照卷附通訊監察譯文，內容
    為：「Ａ（指被告）：喂」、「Ｂ（指證人何茂榕）：你（
    東西）以後出這一種的我要換地方了」、「Ａ：我直接拿到
    我就沒有看啊」等語，依其文義，何茂榕係請人代購毒品，
    與何茂榕所述之交易情節，亦不相侔，證人何茂榕之證詞既
    有疑義，監聽譯文內容亦不足以佐證其陳述之真實性，原審
    遽以論科此部分罪責，即有違誤；再者，證人陳建名在警、
    偵訊中供稱其毒品來源之「王仔」身高一百七十公分，中等
    身材，但被告身高為一百八十三公分，應與「王仔」並非同
    一人，卷內陳建名於九十七年十二月三十一日與綽號「王仔
    」之對話譯文，僅雙方互約地點見面，並無關於毒品買賣之
    對話，亦難據為陳建名指稱曾向被告購買毒品之供述為真之
    佐證；此外，證人丙○○指稱曾向被告購買毒品五次，但其
    中之十月底、十一月初及十一月九日等三次，除證人丙○○
    之片面指證外，別無其他補強證據，且證人丙○○於警詢中
    供稱其以「一個」、「二個」代表要購買甲基安非他命之金
    額，但對照九十七年十一月十七日、十八日之監聽譯文，其
    內容則無「一個」、「二個」之對話，足認證人丙○○之證
    詞不足採信，另證人戊○○於警、偵、審中先後就其向被告
    購買甲基安非他命之時間、數量、金額、次數或聯絡之電話
    號碼等，供述先後不一，顯有重大瑕疵，不能採為被告犯罪
    之證明，末依原審判決認定之事實，被告販賣毒品次數固有
    十七次，但每次金額不多，均屬小額零星交易，販賣時間不
    長，亦配合警方供出其毒品來源，原審判決定應執行刑為有
    期徒刑十五年六月，亦屬過重等情詞，為被告辯護。
二、第查：
（一）被告甲○○之綽號為「王仔」、「兄仔」、「阿寶」或「
      阿弟（仔）」，並使用門號0000000000號、0
      000000000號、0000000000號行動電
      話（各含ＳＩＭ卡一張）作為對外聯絡工具之情，除據證
      人林信宗、何茂榕、陳建名、丙○○、戊○○、丁○○等
      人於檢察官偵訊及原審法院審理時證述在卷，且經證人己○○於檢察官偵訊時亦證稱有撥打0000000000
      號行動電話向「阿寶」購買甲基安非他命之情，並於司法
      警察調查時，指證「阿寶」係被告之外；證人陳素琪並於
      檢察官偵訊時，證稱：「（有無與甲○○以電話聯絡過？
      ）有，我的電話有00000000000、00000
      000000，甲○○的電話有00000000000
      、00000000000、00000000000、
      00000000000、00000000000、他
      還有很多支電話，我就不記得了，這幾支是我有存在手機
      才知道」、「（甲○○是指認照片）編號３號」等語（見
      偵查卷一第一○八頁），且於原審法院審理時，再具結證
      稱：「（問：被告的綽號是什麼？）阿弟」、「（問：被
      告當時使用的行動電話有哪幾支？）那時候是警察問，那
      時是從我的手機裡面用我辨識的，我才說出這些0000
      0000000、00000000000、00000
      000000、00000000000、000000
      00000電話號碼是被告使用的」等情明確（見原審法
      院九十八年六月二十二日審判筆錄）。由上揭證人所述，
      渠等所撥打與被告聯繫之行動電話號碼確有000000
      0000號、0000000000號及0000000
      000號，且部分互有相同（詳如附表所示），上開證人
      彼此之間均互不認識，當無事前議定而虛偽為上揭證詞之
      可能；其中證人陳素琪並係依據其所持用行動電話內存之
      資料而為證述，證人陳素琪確與被告認識，亦係被告所是
      認之事實，衡情證人陳素琪應無誤述之可能。且本案被告
      於原審法院審理時既供稱門號0000000000、0
      000000000號行動電話係伊於九十七年九月、十
      月間向他人買來供己使用，手機跟門號是買進來的等語（
      見原審卷一第一六二頁），足證被告早有使用他人名義之
      行動電話之情，則0000000000號行動電話之申
      請人縱非被告，亦無礙其可以向他人借用或購買等方式持
      以使用，尚無從以0000000000號行動電話之申
      請人並非被告，即據以認定被告必無持用0000000
      000號行動電話之情。被告否認其有上揭「王仔」、「
      兄仔」、「阿寶」或「阿弟（仔）」等綽號，且未曾使用
      過門號0000000000號、0000000000
      號及0000000000號行動電話作為對外聯絡工具
      云云，顯然不實，不足採信。
（二）證人林信宗於九十七年九月七日零時七分許，確有以其所
      使用之門號0000000000號行動電話撥打綽號「
      兄仔」即被告甲○○所使用之門號0000000000
      號行動電話，聯繫購買甲基安非他命之數量、價格後，由
      被告將甲基安非他命置於約定地點附近之公共電話亭中，
      再由證人林信宗將購毒之金額二千元置於該電話亭中，並
      自行取走甲基安非他命，而以二千元購得之甲基安非他命
      一包之事實，有下列證據可資證明：
  １、證人林信宗於檢察官偵訊時，已經具結證稱：「我是於九
      十七年九月七日凌晨零時許，在廣三ＳＯＧＯ向藥頭買毒
      品時，被警查獲」、「我是向綽號兄仔之男子購買，真實
      姓名我不知道，他的電話是0000000000，我都
      是用0000000000的電話撥打他這支電話聯絡，
      我有向他買過十幾次，都是買安非他命，一次都買一千元
      或二千元不等，．．．我約十至十五天向他買一次，交易
      地點都約在ＳＯＧＯ附近」等語（見四○三九號偵卷第十
      七、十八頁）。
  ２、證人林信宗於原審法院審理，亦再具結證稱：「（問：你
      是否記得九十七年九月間，你有施用過甲基安非他命？）
      有」、「（問：那時你的安非他命都是向誰拿的？）在庭
      旁邊的這位（指被告甲○○）」、「（問：你要向被告購
      買甲基安非他命時，你都如何稱呼他？）我都稱呼兄仔」
      、「我是用我的手機撥打被告的行動電話跟被告聯絡的」
      、「（問：九十七年九月七日，你有在台中港路ＳＯＧＯ
      附近用兩千元的代價向被告購買壹包甲基安非他命？）有
      的」、「（問：那次交易的地點在哪裡交付甲基安非他命
      ，是由誰決定的？）被告」、「（問：你是你們約好後，
      碰面的時候你錢給被告，被告當場將甲基安非他命給你？
      ）不是，是被告叫我把錢先放在ＳＯＧＯ附近某個地方的
      電話亭，甲基安非他命也是在這個電話亭的附近交給我，
      拿給我之後我就走了」、「（問：你如何確認在電話亭的
      那個兄仔就是當庭的被告甲○○？）因為我好像在那邊已
      經買過三次，都是在那個地方，之前是被告沒有錯，我有
      看到他的人，這四次打的電話是同一支，接聽的人及聲音
      也是同一個人」、「（問：你是否有在九十七年九月七月
      凌晨三十分被警察查獲施用毒品，在健行路與博館路那邊
      ？）是的，我從ＳＯＧＯ那邊出來就被抓了」、「（問：
      在你身上扣到的甲基安非他命就是你花錢向兄仔購買的甲
      基安非他命？）是的」、「（問：你在警察局跟檢察官那
      邊你講的話都是出於你的自由意識講出來的？）是的。檢
      察官或警察對我沒有任何強暴脅迫等不法的行為，筆錄製
      作完之後我有看過以後才簽名，我所述都是實在的」、「
      （問：你在九十七年九月七日凌晨左右，跟被告聯絡電話
      ，後來購買的甲基安非他命是否是兩千元？）是的」、「
      （該次是不是從九十七年九月六日的晚上十一點五十分五
      十一秒開始，就用你的0000000000號電話撥打
      被告0000000000號的電話，提示警卷第三五頁
      的通話紀錄並告以要旨）是的，最後是九月七日凌晨零點
      零七分四十二秒，然後我就前往約定的交易地點即ＳＯＧ
      Ｏ百貨附近向被告購買甲基安非他命，買到的時間大概是
      我零點三十分被查獲前之三分鐘，也就是零點二十七分左
      右」、「（購買毒品重量）我沒有秤過，只有一點點，我
      自己個人的話兩千元可以施用四次」、「（問：這次交易
      是一手交錢一手交貨？）是的，我錢放在電話亭，電話亭
      裡面就有一包甲基安非他命，我把錢放了之後就把甲基安
      非他命拿走了，是對方叫我把錢放在電話亭」、「沒有（
      跟被告合資購買毒品」等情（見原審卷一第一五五至一五
      七頁）。嗣經原審法院詢問被告對於證人林信宗之證詞有
      何意見，被告亦稱沒有意見（見原審卷一第一五七頁）。
  ３、另證人林信宗確實於九十七年九月六日晚上十一時五十分
      、九月七日凌晨零時二分及零時七分四十二秒，各以其所
      有之門號0000000000號行動電話撥打被告使用
      之門號0000000000號行動電話，此情亦有該二
      行動電話之通聯紀錄在卷可考（附於警卷第三五頁）。而
      證人林信宗確有於九十七年九月七日零時三十分許，在台
      中市○區○○路與健行路口，被警查獲行動電話手機一支
      、門號0000000000號之ＳＩＭ卡一張及甲基安
      非他命一包（驗餘淨重○．二○九六公克，外包裝已沾留
      甲基安非他命而無從析離），此情亦有本院調取之臺灣臺
      中地方法院九十七年度中簡字第三五八六號刑事案件之警
      卷內附之搜索扣押筆錄、扣押物品目錄、扣押物品照片，
      及偵卷內附之行政院衛生署草屯療養院草療鑑字第○九七
      ○○○八一四○號鑑定書附卷可憑。再者，證人林信宗被
      警查扣之上開行動電話前十通之撥、接通話紀錄表，確顯
      示其內有二通係與綽號「兄仔」之男子通聯，其他則係與
      親友之通聯，此情亦有上開行動電話前十通之撥、接通話
      紀錄表在卷可據（見四○三九號偵卷第十六頁）。由證人
      林信宗上開行動電話通聯情形，及其被查獲之時間、地點
      ，以及其被警查獲之上開物品綜合研判，證人林信宗證述
      其如何利用上開行動電話與綽號「兄仔」之男子通聯並約
      定毒品甲基安非他命之買賣，進而於上開時、地實際完成
      交易等情，應屬可信。再者，證人林信宗於其被查獲之後
      ，於警、偵訊中，均僅指證係向「兄仔」之男子購得甲基
      安非他命。其被訴非法持有毒品甲基安非他命，亦早經臺
      灣臺中地方法院九十七年度中簡字第三五八六號刑事案件
      於九十七年十一月十三日之刑事簡易判決判處有期徒刑三
      月確定。若非綽號「兄仔」之男子確係被告，衡情證人林
      信宗應無甘冒偽證他人觸犯販賣毒品重罪，而在九十八年
      七月一日之原審法院審判期日對被告為不利之指證之理。
      再依證人林信宗之證詞，其向被告購買毒品甲基安非他命
      亦另有多次（均未經公訴人起訴），自亦無誤指之虞。參
      酌上開各情，本院認證人林信宗上開不利於被告之證詞應
      屬真實可信。被告以上開情詞否認此部分犯罪，及其選任
      辯護人就此部分以上開情詞為被告辯護，均不為本院所採
      信。證人林信宗確有於上開時、地，以其所使用之門號0
      000000000號行動電話撥打被告（綽號「兄仔」
      ）所使用之門號0000000000號行動電話通聯，
      進而以二千元之代價向被告購得甲基安非他命一包之事實
      ，堪以認定。
（三）證人己○○先後於九十七年十二月二十一日二十一時許、
      九十八年一月一日二十一時許及九十八年一月五日二十三
      時許，分別由其指示女友黃月貞及由其本人以其所使用之
      門號0000000000號、0000000000號
      或以黃月貞使用之0000000000號行動電話與綽
      號「阿寶」即被告所使用之門號0000000000號
      、0000000000號、0000000000號行
      動電話聯繫，約定購買甲基安非他命事宜，被告並分別將
      價格為三千五百元、四千元及四千元之甲基安非他命各一
      包，持往約定之臺中市○區○○○路一一九號六樓之三樓
      下之綠園道交易，先後三次各販賣甲基安非他命一包予證
      人己○○，被告合計販賣毒品所得為一萬一千五百元等事
      實，業據證人己○○、黃月貞於警、偵訊中證稱屬實，分
      述如下：
  １、證人己○○於司法警察調查時陳稱：「我向綽號『阿寶』
      男子購買安非他命共三次，分別於(一)在九十八年一月五日
      晚上二十三時許在我家樓下（臺中市○區○○○路一一九
      號六樓之三），向綽號『阿寶』男子購買安非他命一小包
      （重量少許）四千元，當時綽號『阿寶』男子主動以00
      00000000電話撥打我電話0000000000
      號向我兜售，我在電話中向綽號『阿寶』男子說我要購買
      『一樣的』（意指四千元安非他命）之後雙方約定在我家
      樓下，當時他站在綠園道等我，當時我將四千元拿給他，
      他將一小包安非他命交給我。(二)在九十八年一月一日晚上
      時段在我家樓下（臺中市○區○○○路一一九號六樓之三
      ），向綽號『阿寶』男子購買安非他命一小包（重量少許
      ）四千元，當時我叫我女友黃月貞先打給綽號『阿寶』男
      子，我交待我女友打電話給綽號『阿寶』男子過來我家樓
      下，之後等到『阿寶』來後，我就在我家樓下向『阿寶』
      購買四千元一小包的安非他命。(三)在九十七年十二月二十
      日左右晚上二十一時左右在我家樓下（臺中市○區○○○
      路一一九號六樓之三），向綽號『阿寶』男子購買安非他
      命一小包（重量少許）三千五百元，當時我叫我女友黃月
      貞先打給綽號『阿寶』男子，我交待我女友打電話給綽號
      『阿寶』男子過來我家樓下，之後等到『阿寶』來後，我
      就在我家樓下向『阿寶』購買三千五百元一小包的安非他
      命。」、「我只知道綽號『阿寶』有000000000
      0、0000000000等電話」、「我只知道他叫『
      阿寶』，真實姓名我不知道、身材中等、身高一八０公分
      、約三十歲」、「警方提供指認犯罪嫌疑人紀錄表共一至
      九號，編號三之人比較像是綽號『阿寶』甲○○」、「0
      000000000電話是我使用。其中有我撥打給『阿
      寶』0000000000號電話」等語明確（見警卷第
      五五至五八頁、偵查卷一第十二至十五頁）。並經證人黃
      月貞於司法警察調查時陳稱：「我沒有購買（甲基）安非
      他命，我施用之（甲基）安非他命來源，係我男友己○○
      向綽號『天寶』男子所購買，之後我拿來施用」、「（問
      ：警方提示譯文：你與你男友己○○電話0000000
      000、0000000000號與綽號『天寶』之00
      00000000號電話通話內容，何有妳之購毒通話？
      ）那是我男友叫我幫他撥打電話給綽號『天寶』男子的聯
      絡購買毒品，可是我只幫他撥打電話，我沒有與綽號『天
      寶』男子交易過」、「我目前使用之手機電話為0000
      000000，是我所有」等語（見偵查卷一第二七、二
      八頁）。
  ２、又證人己○○於偵查中具結證稱：「（我在警局所言）實
      在」、「我所施用安非他命的來源，是跟綽號『阿寶』的
      人買的，．．．我是打話給他的，我有時用我00000
      00000的電話打，有時用我女朋友00000000
      00的電話打，我都是叫黃月貞打電話跟『阿寶』約，打
      『阿寶』的電話0000000000」、「（問：阿寶
      有幾支電話？）我很少在記電話，不過『阿寶』至少有二
      支以上的電話」、「我第一次是九十七年十二月二十日左
      右晚上九時許跟他買的，他是到我忠太東路一一九號家樓
      下的綠園道，我再下樓跟他買，這一次我跟他買三千五百
      元的安非他命，大約可以施用二次。第二次是在九十八年
      一月一日晚上九時許或十二時許，也是在我家樓下，買安
      非他命四千元，都是我女朋友黃月貞接電話後告訴我，我
      再下樓跟他買，買毒品都是黃月貞約的。第三次是九十八
      年一月五日晚上十一時許，也是在同樣的地點，跟他買四
      千元安非他命，我只有跟他買這三次」、「我曾經打電話
      給『阿寶』，詳細時間我不記得了，是一、二個月前，我
      是打他0000000000的電話，但不是買毒品，我
      三次買毒品都是我女朋友聯絡的」等情（見偵查卷一第三
      七至三九頁）。
  ３、另證人黃月貞於司法警察調查時，已陳述其施用之毒品甲
      基安非他命係其男友己○○向綽號「天寶」之男子所購買
      ，其有幫男友己○○撥打電話給綽號「天寶」之男子聯絡
      購買毒品甲基安非他命等語（見警卷第七○頁）。嗣在檢
      察官偵查中，證人黃月貞亦再具結證稱：「（問：與己○○關係？）男女朋友。我們住在一起幾個月」、「警局所
      言實在」、「（問：己○○有無叫你去跟『天寶』聯絡買
      毒品事宜？）他有叫我跟『天寶』通過電話，例如『天寶
      』上次賣的毒品如何，還要不要再買，我會代替己○○回
      答他，己○○會叫我如何跟『天寶』說」、「（問：己○○如果跟『天寶』買毒品都是在何處交易？）都是『天寶
      』把毒品拿來我家樓下。己○○跟『天寶』買過三、四次
      安非他命，我知道最後一次是九十七年一月五日晚上十一
      時許，他買多少我不知道，我沒有看過『天寶』，只有一
      次我去遛狗，有遠遠的看見」等語明確（見偵查卷一第四
      二、四三頁），並於原審法院審理時具結證稱：「（問：
      這兩次警訊、偵查筆錄的製作過程中，警察或檢察官有無
      對你施強暴脅迫或任何不法的方法？）沒有」、「（問：
      筆錄是否都是按照你的自由意思下陳述的？）是的」等情
      。經核其上開偵訊證詞與證人己○○於偵查中所證述之情
      節大致相符。
  ４、另被告甲○○先後於九十七年十二月二十一日二十時五十
      八分三十九秒，確實有以門號0000000000號行
      動電話與證人己○○所使用之門號0000000000
      號行動電話有簡訊聯繫，其簡訊內容為「剩下跟今天一樣
      我在另外給你算是你多拿補到半的量要請趕快」；於九十
      八年一月一日中午十二時十八分三十五秒有以門號000
      0000000號行動電話與證人己○○所使用之門號0
      000000000號行動電話有通話聯繫（轉接），並
      於是日有多次撥接紀錄（均未接通），且於翌日（一月二
      日）十四時四十五分五十一秒有簡訊聯繫，其簡訊內容為
      「還要嗎剩不多一樣的」，於同年一月四日十九時四十八
      分五十六秒有簡訊聯繫，其簡訊內容為「我這裡有三種可
      以任你做選擇」；及於九十八年一月五日十八時五十分零
      五秒，以門號0000000000號行動電話與證人黃
      月貞所使用之門號0000000000號行動電話有語
      音通話聯繫等情，亦有該行動電話之通聯紀錄及譯文在卷
      可考（附於原審卷一第一一五、一一八頁），參以證人己○○於司法警察調查時陳述：「我目前使用之手機電話有
      0000000000、0000000000」等語，
      又於偵查中具結證稱：「（我的電話是）0000000
      000，．．．另外還有一支易付卡的00000000
      00」、「黃月貞的電話是0000000000」、「
      0000000000是黃月貞的電話，這支電話我們二
      個人都有用，但大部分是黃月貞在使用」等情，以及證人
      黃月貞於司法警察調查時陳稱：「我只知道他叫『天寶』
      或『阿寶』，連絡電話有0000000000、000
      0000000、０九三八（後六碼我忘了）」等語（見
      警卷第七○、七一頁），並於偵查中具結證稱：「我的電
      話是0000000000、0000000000，０
      九五三是這幾天才又使用，０九八六也是我在使用，有時
      己○○也會拿去用，我跟己○○的電話都會相互使用」、
      「己○○有施用安非他命，他毒品都是跟『天寶』買的，
      己○○0000000000的手機裡面是記『天寶』，
      但是警察都叫他阿寶」、「（問：是否曾與『天寶』聯絡
      ？）是他打電話來找己○○，己○○在使用電腦叫我跟他
      講，電話幾乎都是他打來的，他的電話有0000000
      000、0000000000，他都打己○○0000
      000000及另外一支最近才使用的０九八六易付卡，
      電話有時是我接的，有時是己○○接的，我接的次數比較
      多」等語，經核均與上揭電話通聯記錄及譯文之日期大致
      相符，益徵證人己○○於警、偵訊中之證述內容，信而有
      徵，應屬可信。再者，本案被告供稱與證人己○○、黃月
      貞並無怨隙，且證人己○○、黃月貞均係純購毒供己施用
      ，衡情，證人己○○、黃月貞當無甘冒偽證罪處罰之風險
      而故意設詞誣陷被告之必要，足徵證人己○○證稱確有向
      被告購買甲基安非他命等情，應屬可採。另證人己○○確
      與被告認識，此情為被告所是認，其於警局指認「編號０
      ３之人比較像是綽號阿寶【甲○○】」，亦無違誤，應無
      誤指之情。此外，證人己○○、黃月貞均於警、偵訊中並
      均證稱是向被告購買甲基安非他命，其等均未證稱曾與被
      告合資向「房間」購買甲基安非他命之情，且證人黃月貞
      於原審法院審理時亦具結證稱：其與證人己○○並沒有與
      被告合資購買過甲基安非他命等語，是被告上揭所辯，即
      屬無據，不足採信。
  ５、綜合上情，證人己○○於警、偵訊中所證稱其先後於九十
      七年十二月二十一日二十一時許、九十八年一月一日二十
      一時許及九十八年一月五日二十三時許，分別以其或其女
      友黃月貞所使用之上揭行動電話與被告（綽號「阿寶」）
      所使用之門號0000000000號、0000000
      000號、0000000000號行動電話聯繫，約定
      各購買甲基安非他命一包，價格分別為三千五百元、四千
      元及四千元，並於約定於其臺中市○區○○○路一一九號
      六樓之三住處樓下之綠園道交易之事實，即可認定。
  ６、又證人黃月貞雖於原審法院審理時對於其於警、偵訊中所
      證稱：證人己○○曾經要其撥打電話向「阿寶」購買甲基
      安非他命、證人己○○有無向「阿寶」購得甲基安非他命
      、有無代證人己○○接聽電話及「阿寶」所使用之行動電
      話為何等情，均改證稱：忘記了或不知道云云。然證人黃
      月貞對於被告販賣甲基安非他命予證人己○○之情，已據
      其於警、偵訊中證述綦詳，業如前述，並核與證人己○○
      於警、偵訊中證述之情節並無齟齬之處，況證人黃月貞於
      偵查中已具結在卷，且於原審法院審理時亦具結證稱：「
      （問：這兩次警訊、偵查筆錄的製作過程中，警察或檢察
      官有無對你施強暴脅迫或任何不法的方法？）沒有」、「
      （問：筆錄是否都是按照你的自由意思下陳述的？）是的
      」等語，顯見證人黃月貞於原審法院審理時所為上揭陳述
      ，應屬迴護被告之詞，不足為採。此部分證詞不足為有利
      被告之認定，併此敘明。
（四）證人何茂榕分別於九十七年十一月十一日十七時十七分二
      十二秒、同年十一月十九日八時至十七時間之某時及同年
      十一月二十五日八時至十七時間之某時，以其所使用之門
      號0000000000號行動電話與綽號「阿弟」即被
      告所使用之門號0000000000號行動電話聯繫，
      約定各購買甲基安非他命一包，價格分別為一千元、一千
      元及一千元（起訴書誤載為二千元），雙方談妥甲基安非
      他命交易之數量、價格及交易地點後，分別於九十七年十
      一月十二日八時至十七時間之某時、同年十一月十九日八
      時至十七時間之某時及同年十一月二十五日八時至十七時
      間之某時，分別由被告將甲基安非他命持往約定交易地點
      即臺中縣烏日鄉○○路五七一號工廠外交易，先後三次各
      販賣甲基安非他命一包予證人何茂榕之事實，亦有下列證
      據可資證明：
  １、證人何茂榕於檢察官偵查中，已具結證稱：「安非他命是
      跟綽號『阿弟』的人買的，我是自九十七年九月底、十月
      初開始跟他買，確實時間我不記得了，一直買到九十七年
      十一月二十五日，共買了十次左右，印象比較深刻有三次
      ，就是最後三次，就是九十七年十一月十二日、九十七年
      十一月十九日、九十七年十一月二十五日。九十七年十一
      月十二日上班時間（早上八時至下午五時）在我的工廠跟
      『阿弟』買的，是『阿弟』直接到我上班的工廠，我都是
      用0000000000跟他聯絡，他的電話是0000
      000000（證人當庭查看手機確認），我跟他聯絡後
      ，他就會拿到我上班的工廠外面給我，我都跟他一次買一
      千元，我有時候是跟他講買『一張』。九十七年十一月十
      九日情形如九十七年十一月十二日都是上班時間跟他買的
      ，也是拿到我上班的工廠賣我，這次好像也是買一千元。
      九十七年十一月二十五日也是在我上班的工廠外面交易，
      這次我好像買了二千元」、「（問：除了這三次以外，其
      他如何交易？）另外有一次九十七年十月初我是在ＳＯＧ
      Ｏ百貨跟他交易，其他大部分是在我上班的工廠外面交易
      。我也都是用我的手機0000000000打他的手機
      0000000000，因為他常常換電話，我知道他有
      超過二、三支電話，我之前都有儲存在我的手機裡，但是
      其他幾支的電話已經刪除了，只剩下000000000
      0這支電話，我也曾打那幾支電話向他購買毒品。大部分
      我都買一千元，約有七、八次，二千元的二、三次」、「
      我只知道他叫『阿弟』。『阿弟』的其他電話我刪除了，
      他有換電話他都會跟我講」、「（問：（提示00000
      00000與0000000000、00000000
      00通訊監察譯文）上面是跟何人的對話？）我跟『阿弟
      』的對話，是我跟他買安非他命的對話內容。這二支電話
      印象好像也是『阿弟』的電話」、「『阿弟』約一七０公
      分，沒有戴眼鏡、頭髮短短的、身材比我胖、壯，約三十
      幾歲人」、「（問：（提示指認照片）『阿弟』不見得在
      照片中，你所指的『阿弟』是何人？）編號三號（即被告
      甲○○）」等語明確（見一五五六號偵卷第九九、一００
      頁）。
  ２、證人何茂榕又於原審法院審理時，具結證稱：「（問：你
      的安非他命是從哪裡來的？）是向別人拿的，我是先打電
      話聯絡，是去臺中縣烏日鄉○○路五七一號我的工廠外面
      拿，賣安非他命的人是把安非他命拿去那裡給我」、「（
      問：賣你安非他命的人叫什麼名字？）我不知道他的真實
      姓名，綽號叫做阿弟仔」、「（問：在庭穿黃色衣服的被
      告，是否就是賣你安非他命的阿弟仔？）是的」、「（問
      ：你怎麼可以確定拿安非他命給你的人就是在庭的被告？
      ）因為被告有時候是和別人一起去，我只認識被告而已，
      被告有把毒品交給我，毒品是被告交給我的）」、「（我
      把錢交給被告，被告把安非他命拿給我，我拿錢給被告」
      、「（問：你在警察局時有說過，你拿安非他命的時間是
      在九十七年十月中到九十七年十一月十五日左右，記得的
      次數有三次，是否實在？）是的，我記得的就是三次」、
      「（問：你每次需要甲基安非他命時，你都如何聯絡？）
      我都打電話給阿弟仔，我都說我要拿東西」、「朋友介紹
      的，我與阿弟仔認識有一段時間，之前我不知道阿弟仔有
      販賣毒品，我是之後才向阿弟仔購買毒品，我是有一次看
      到阿弟仔在施用安非他命，我問他，他說他有認識的朋友
      可以幫我去買」、「（問：你總共跟阿弟仔買過幾次？）
      次數我沒有辦法說一共有幾次，一定有三次以上，但我確
      定的日期就是我講的十一月十二、十九、二十五日這三次
      」、「因為距離警察訊問沒有很久，所以我記得」、「（
      問：你是否知道阿弟仔是住在哪裡？）我不知道，我只知
      道他的租屋處，是在ＳＯＧＯ百貨後面，我去過一次」、
      「（問：你之前稱九十七年十一月十二日，是用你000
      0000000的電話撥打被告0000000000號
      的電話購買一張一千元的甲基安非他命？）是的」、「（
      問：另外九十七年十一月十九日向被告購買甲基安非他命
      壹仟或兩千元，是否實在？）是的。我大部分都是購買一
      張即一千元，這次也是購買一千元」、「（問：你之前又
      稱在九十七年十一月二十五日也向被告購買甲基安非他命
      ，金額是兩千元，是否實在？）是的。只有這次是兩千元
      」等情明確（見原審卷一第八六至八九頁）。本案被告於
      原審法院審理時，經原審法院訊問其對證人何茂榕之證詞
      有何意見時，被告係供稱：「我都是帶藥頭去跟何茂榕交
      易，何茂榕都是請我兩．三百元讓我幫他調貨等語」（見
      原審卷一第九○頁）；足認證人何茂榕與被告認識，並無
      誤指之虞。證人何茂榕亦僅係依據印象指陳被告之身高約
      一百七十公分，年約三十歲，縱使被告身高有一百八十三
      公分，案發當時為二十九歲，即因此認定其指證被告為「
      阿弟」有誤。
  ３、又依據卷附之被告與證人何茂榕所使用之行動電話之通聯
      紀錄及通訊監察譯文顯示，於九十七年十一月十一日十七
      時十七分二十二秒，證人何茂榕所使用之門號00000
      00000號行動電話確與被告甲○○所使用之門號00
      00000000號行動電話間有簡訊聯繫，證人何茂榕
      所發該通簡訊內容為：「弟啊你明知道我沒有那東西（指
      甲基安非他命）無法工作，你還是一直敷言（衍）我，如
      果你７點半東西沒拿過來，那就不用拿來了，我不要了」
      ；於同年十一月十九日二十時十分二十七秒，證人何茂榕
      所使用之門號0000000000號行動電話與被告甲○○所使用之門號0000000000號行動電話間有
      通話聯繫，通話內容略以：「Ａ（指被告）：喂！」、「
      Ｂ（指證人何茂榕）：你（東西）以後出這一種的我要換
      地方了．．．」、「Ａ：我直接拿的我就沒有看啊」、「
      Ｂ：是可以啦！就是用起來底（殘渣）看得很恐怖啦」、
      「Ａ：那吃起來怎樣？」、「Ｂ：吃起來很乾！」，並於
      同年月二十五日十三時十九分至四十三分間有多次撥接紀
      錄（未接通），且同日上午十一時五十三分五十一秒有證
      人何茂榕與被告之上揭行動電話間有通話聯繫，其內容略
      為：「Ｂ（指證人何茂榕）：你要過來嗎？」、「Ａ（指
      被告）：你要怎樣？一樣嗎？！」、「Ｂ：一樣啦！」、
      「Ａ：好啦！」、「Ｂ：東西有一樣嗎？」、「Ａ：不一
      樣了啦！」、「Ｂ：有效的喔！你不要又弄一種的來喔！
      」、「Ａ：有啦！」，同日十三時四十三分五十一秒之通
      話紀錄略為：「Ｂ：好１」，上開各情亦有該行動電話之
      通聯紀錄及譯文在卷可考（附於一五五六號偵卷第六二、
      六三頁）。參以證人何茂榕於原審法院審理時具結證稱：
      「（問：九十七年十一月十九日跟十一月二十五日你向被
      告購買甲基安非他命，是撥打被告的哪支電話？是否就是
      你在警詢所看到的0000000000號電話的通聯紀
      錄及譯文？）是的。我九十七年十一月十九日就是譯文上
      記載品質不好以後要換地方的這一通。九十七年十一月二
      十五日就是有譯文的最後一通」、「（問：為何你在警察
      局稱該次是撥打被告0000000000號的電話向被
      告購買甲基安非他命？）當時我在警察局時我也不確定，
      我現在看完通聯紀錄後，我已經確定我是撥打00000
      00000號的電話」、「（問：上開三個時間，你向被
      告購買安非他命都是一手交錢一手交貨？）是的」、「（
      問：剛才給你看得通聯紀錄裡面，0000000000
      號電話是你使用的電話？）是的」等語明確（見原審卷一
      第八九頁）。依上開通聯紀錄及譯文所示之時間及內容觀
      之，與證人何茂榕上揭於偵訊及原審法院審理時所述之向
      被告購買甲基安非他命之時間甚為接近（十一月十二日、
      十九日部分）或相符（十一月二十五日部分），是證人何
      茂榕上揭所述，應非憑空捏造，而屬有據。又上開通話內
      容關於：「Ａ（指被告）：喂！」、「Ｂ（指證人何茂榕
      ）：你（東西）以後出這一種的我要換地方了．．．」、
      「Ａ：我直接拿的我就沒有看啊」、「Ｂ：是可以啦！就
      是用起來底（殘渣）看得很恐怖啦」、「Ａ：那吃起來怎
      樣？」、「Ｂ：吃起來很乾！」等對話，由其語意，應可
      認定係證人何茂榕向被告報怨其向被告所購得之甲基安非
      他命，「用起來底（殘渣）看得很恐怖」、「吃起來很乾
      ！」，如被告以後還賣此種甲基安非他命，其要改向他人
      購買之意；難認由此對話可以證實被告係替證人何茂榕代
      購甲基安非他命之情。
  ４、綜上可知，證人何茂榕確實有使用其門號0000000
      000號行動電話與綽號「阿弟（仔）」即被告所使用之
      門號0000000000號行動電話，聯繫購買甲基安
      非他命之事宜，並分別於九十七年十一月十二日八時至十
      七時間之某時、同年十一月十九日八時至十七時間之某時
      及同年十一月二十五日八時至十七時間之某時，向被告各
      購買甲基安非他命一包，價格分別為一千元、一千元及一
      千元之事實甚明。又關於交易甲基安非他命之次數及販售
      價格，證人何茂榕於偵、審中先後陳述不一，基於罪疑唯
      有利於被告之原則，本院認為應以證人何茂榕於原審法院
      所證較為明確之向被告購買三次、價格各為一千元、一千
      元及一千元之甲基安非他命之事實，而為有利於被告之認
      定。是被告辯稱未曾販賣甲基安非他命與證人何茂榕云云
      ，即不足採信。又依被告上揭行動電話於九十七年十一月
      二十五日之通訊監察譯文內容所示，證人何茂榕當次應係
      向被告以一千元購買甲基安非他命，此有該譯文在卷可考
      ，此部分事實亦據證人何茂榕於原審法院審理時證稱：「
      （問：九十七年十一月二十五日有譯文的最後一通記載【
      好１】，你確定該次購買的是兩千元？）我看完譯文後，
      我確定應該是一千，我當時也跟檢察官說記不太清楚」等
      語明確，是起訴書記載該次交易金額為二千元，應屬誤載
      ，應予更正為一千元，併此敘明。
（五）證人陳建名確於九十七年十二月三十一日十三時三十六分
      之後，以其所使用之門號0000000000號行動電
      話與綽號「王仔」即被告所使用之門號00000000
      00號行動電話陸續通聯，談妥甲基安非他命交易之數量
      、價格後，由被告在同日十四時二十四分之後，將甲基安
      非他命持往約定交易地點即臺中市西屯區○○○○○路邊
      ，販賣一千元之甲基安非他命予證人陳建名，被告販賣甲
      基安非他命所得為一千元之事實，業據證人陳建名於偵訊
      及原審法院審理時證稱明確，茲分述如下：
  １、證人陳建名於偵查中具結證稱：「安非他命是跟綽號『王
      仔』的人買的，我跟他買過一次，時間是九十八年一月一
      日，是下午二時許，『王仔』打電話給我，我之前就與『
      王仔』認識，但是沒有跟他買毒品，我知道他有在施用毒
      品，我們之前是在卓蘭認識的，他們家在我阿公的隔壁。
      他好像是用無來電顯示的電話打電話給我0000000
      000，他有時候用無顯示的電話打給我，但有時又有顯
      示電話號碼，他有時會用別支電話打給我，但我只比較記
      得0000000000這支。九十八年一月一日他打給
      我，問我為何這麼久沒有聯絡，我跟他講我人在大陸，他
      說我人如果回來再找他，他問我要不要安非他命，我說好
      ，我們就約在都會公園見面，我跟他買一千元」、「（問
      ：是否曾打他0000000000的電話？）他打電話
      給我有時會無顯示號碼。他的電話號碼我不曾去記」、「
      就是我與『王仔』的對話，就是都會公園這一次，就是我
      跟他買安非他命，我們講的內容就是我要跟他買安非他命
      」、「（問：通訊監察譯文顯示的時間是九十七年十二月
      三十一日，並非九十八年一月一日？）我忘記十二月有三
      十一天。我以為只有三十天，才會說是九十八年一月一日
      ，我搞錯了，應該是九十七年十二月三十一日才對」、「
      （與王仔有無仇恨？）沒有，我們不曾有金錢糾紛」、「
      （王仔是）編號３號」等語（見一五五六號偵卷第一○三
      、一○四頁）。
  ２、證人陳建名於原審法院審理時，再具結證稱：「（問：那
      天你花多少錢向別人拿安非他命？）一千元。我買一小包
      」、「（問：那個賣你安非他命的人叫什麼名字？）我是
      向甲○○拿的」、「（問：你在警察局說綽號王仔就是指
      被告甲○○？）是的」、「開始是被告甲○○先向我聯絡
      ，後來是我向被告聯絡的」、「被告的電話我不記得，我
      的電話是0000000000號沒有錯」、「我與甲○○之前是朋友」、「到警察局去問的時候，我說那天的時
      間我不太記得。我現在看完譯文，我現在確定日期應該是
      九十七年十二月三十一日才對」、「是一手交錢一手交貨
      ，是被告與別人一起來的，對方是誰我不認識，但是是由
      被告跟我交易，別人是站在白色ＴＯＹＯＴＡ大概一部車
      身的距離，交付甲基安非他命給我的是被告，錢我也是交
      給被告，與被告一起來的我不認識，我也不知道那個人是
      誰，被告收了錢之後就跟那個人一起走，我並沒有看到那
      個人」、「被告交付甲基安非他命給我的時候，那個人有
      沒有看到我也不知道」、「我沒有看到被告把錢交給車上
      那個人」、「是拿錢給被告，被告馬上把甲基安非他命拿
      給我，被告是從他的口袋拿出甲基安非他命交給我的」等
      情明確（見原審卷一第九○至九二頁）。被告在原審法院
      訊問其對證人陳建名之證詞之意見時，所供述：「我是收
      錢後，將錢交給車上的人，再將毒品交給證人陳建名」乙
      情（見原審卷一第九二頁），雖與證人陳建名之上開證詞
      內容不合，不足採信，但由此益可證實證人陳建名並無誤
      認被告之情，且其指證以一千元購得甲基安非他命之情，
      亦屬真實可信。
  ３、另於九十七年十二月三十一日十三時三十六分十秒，證人
      陳建名所使用之門號0000000000號行動電話確
      與被告甲○○所使用之門號0000000000號行動
      電話間有通話聯繫，通話內容略以：「Ｂ男（指證人陳建
      名）：喂！」、「Ａ（指被告）：你回來臺灣了喔！」、
      「Ｂ：你打給我我在大陸阿！」、「Ｂ：你在哪？」、「
      Ａ：台中阿！」、「Ｂ：沒在家喔！我想說我剛回來想去
      你那裡走一走（指購買甲基安非他命）！」、「Ａ：喔！
      」、「Ｂ：不方便嗎？」、「Ａ：怎樣？我人在外面啦！
      」、「Ｂ：喔！」、「Ａ：恩！我在東海這裡！」、「Ｂ
      ：恩！」、「Ａ：你要你來阿！」、「Ｂ：喔！我想說我
      去你那裡可以現場處理昧！（指當場吸食）！」、「Ａ：
      有阿！」、「Ｂ：現場處理！你方便嗎？」、「Ａ：有阿
      ！」、「Ｂ：你住的那裡ㄝ！別的地方我不要！」、「Ａ
      ：好！」、「Ｂ：好啦我等一下過去！」；於九十七年十
      二月三十一日十三時三十七分二十九秒，證人陳建名所使
      用之門號0000000000號行動電話確與被告甲○○所使用之門號0000000000號行動電話間有通
      話聯繫，通話內容略以：「Ｂ男（指證人陳建名）：你沒
      跟我說在哪？東海大學喔？」、「Ａ（指被告）：我跟你
      講在哪裡喔！在都會公園！」、「Ｂ：恩！都會公園這麼
      大！你也要報一下！我等一下才能打給你！」、「Ａ：都
      會公園門口打給我啦！」、「Ｂ：好！」；於九十七年十
      二月三十一日十四時八分六秒，證人陳建名所使用之門號
      0000000000號行動電話確與被告甲○○所使用
      之門號0000000000號行動電話間有通話聯繫，
      通話內容略以：「Ｂ男（指證人陳建名）：我快到了！」
      、「Ａ（指被告）：好！」；於九十七年十二月三十一日
      十四時十五分三十八秒，證人陳建名所使用之門號000
      0000000號行動電話確與被告甲○○所使用之門號
      0000000000號行動電話間有通話聯繫，通話內
      容略以：「Ａ（指被告）：我馬上到了！」、「Ｂ（指證
      人陳建名）：你開車喔！」、「Ａ：恩！」；於九十七年
      十二月三十一日十四時二十四分五十二秒，證人陳建名所
      使用之門號0000000000號行動電話確與被告甲○○所使用之門號0000000000號行動電話間有
      通話聯繫，通話內容略以：「Ａ（指被告）：我怎麼沒看
      到你？」、「Ｂ（指證人陳建名）：我在門口！」、「Ａ
      ：有我看到了！」；上開各情亦有該行動電話之通聯紀錄
      及譯文在卷可考（附於一五五六號偵卷第七三頁）。而證
      人陳建名於原審法院審理時具結證稱：「是的。當時我是
      用我○九二三的電話，」、「被告的電話我不記得，我的
      電話是0000000000號沒有錯」等語。依上揭監
      聽譯文顯示，被告與證人陳建名確自九十七年十二月三十
      一日十三時三十六分起，有各以上揭行動電話互有聯繫，
      並於同日十四時二十四分之後，在上開約定地點見面為毒
      品甲基安非他命交易之事實，足徵證人陳建名上揭所述，
      確屬有據。又證人陳建名僅係單純購毒供己施用者，被告
      亦於原審法院訊問時亦供稱與證人陳建名並無怨隙等語（
      見原審法院卷一第一○頁），衡情，證人陳建名當無甘冒
      偽證罪之處罰風險而設詞誣陷被告之必要，是證人陳建名
      上揭證稱確有向被告購買甲基安非他命一次之情，應屬可
      採。
  ４、觀諸上情，證人陳建名確於九十七年十二月三十一日十三
      時三十六分之後，陸續以其所使用之門號0000000
      000號行動電話撥打綽號「王仔」即被告所使用之門號
      0000000000號行動電話，談妥甲基安非他命交
      易之數量、價格及交易地點之後，由被告在同日十四時二
      十四分之後，將甲基安非他命持往約定交易地點即臺中市
      西屯區○○○○○路邊，販賣一千元之甲基安非他命予證
      人陳建名之事實，即足認定。是被告辯稱未曾販賣甲基安
      非他命予證人陳建名云云，即不足採信。
（六）證人丙○○曾於九十七年十一月十七日十八時二分許，以
      其所使用之門號0000000000號行動電話與綽號
      「阿弟」即被告所使用之門號0000000000號行
      動電話聯繫，約定各購買甲基安非他命一包，價格為一千
      元，雙方談妥甲基安非他命交易之數量、價格及交易地點
      後，即由被告將甲基安非他命持往約定之臺中市○○路體
      育場附近販賣甲基安非他命一包予證人丙○○，並得款一
      千元之事實，業據證人丙○○於偵、審中證述甚詳，再佐
      以於九十七年十一月十七日十八時二分二十四秒，證人丙○○所使用之門號0000000000號行動電話確與
      被告甲○○另使用之門號0000000000號行動電
      話間有通話聯繫，通話內容略以：「Ｂ男（指證人丙○○
      ）：弟兄我剛到公園」、「Ａ（指被告）：你在雙十路？
      」、「Ｂ：嗯」、「Ａ：你到雙十路跟太平路、游泳池旁
      」、「Ｂ：我在天橋下」、「Ａ：對，你再騎下來過兩個
      路口，這就是太平路」、「Ｂ：左轉還是右轉？」、「Ａ
      ：左轉」、「Ｂ：在來」、「Ａ：在那邊相等」、「Ｂ：
      好、好、我還有一隻手機歐」、「Ａ：好啦」（見聲搜卷
      第二五頁），足徵證人丙○○此部分證詞，確屬有據。被
      告在原審法院審理時，亦是認確有在臺中市○○路、太平
      路之體育場附近將甲基安非他命交給證人丙○○（見原審
      卷一第一五四頁）。雖仍辯稱：「丙○○拿錢給我，我再
      到巷子裡面向【房間】拿」等語，但此與證人丙○○證稱
      ：是一手交錢一手交貨之情不符。由被告上開陳述，亦可
      證實證人丙○○並無誤認被告之可能，且確有上開毒品甲
      基安非他命及現金之交付無誤。被告否認有此部分犯行，
      不足採信。
（七）又被告甲○○（綽號「阿弟」）確有在附表編號六所示之
      時、地，販賣甲基安非他命給證人戊○○一次，並得款二
      千元之事實，亦據證人戊○○於檢察官偵訊時，及於原審
      法院審理時，證述此情明確。而於九十七年十一月二日二
      十一時二十五分三十二秒，證人戊○○所使用之門號00
      00000000號行動電話確與被告甲○○所使用之門
      號0000000000號行動電話間有通話聯繫，通話
      內容略以：「Ｂ男（指證人戊○○）：阿弟！我現在要過
      去喔！Ａ（指被告）：怎樣？Ｂ：我要拿「二張」（指購
      買二千元甲基安非他命）！Ａ：好！Ｂ：我只追到二張而
      已！不要刻薄我！Ａ：好！Ｂ：我到的時候打給你！Ａ：
      好！」、「Ｂ（指證人戊○○）：阿弟我到了！Ａ（指被
      告）：哪裡？Ｂ：巷子裡面阿！Ａ：你騎機車喔！Ｂ：恩
      ！Ａ：OK！Ｂ：快一點！Ａ：好！」等情，亦有該行動電
      話之通聯紀錄及譯文在卷可考（附於一五五六號偵卷第九
      五頁），堪認證人戊○○此部分之證詞應屬實在。證人戊○○在原審法院審理時，並又證稱：「（你有無與被告甲○○合資購買過甲基安非他命？）沒有，我確定沒有」等
      語（見原審卷宗第一四六頁）。被告同庭並對證人戊○○
      之證詞表示「沒有意見」（見原審卷宗第一四六頁），嗣
      再否認有此犯行，尚不足採信。
（八）再按證人之陳述有部分前後不符，或相互間有所歧異時，
      究竟何者為可採，法院仍得本其自由心證予以斟酌，非謂
      一有不符或矛盾，即應認其全部均為不可採信；尤其關於
      行為動機、手段及結果等細節方面，證人之證言，每每因
      留意重點之不同，或對部分事實記憶欠明確，以致前後未
      盡相符，然其基本事實之陳述，若果與真實性無礙時，則
      仍非不得予以採信（最高法院九十二年度臺上字第五五六
      六號判決意旨參照）。本案證人己○○、黃月貞、林信宗
      、何茂榕、陳建名、丙○○、戊○○等人於偵、審中先後
      就其各向被告購買甲基安非他命之相關細節部分（時間、
      數量、金額、次數或聯絡之電話號碼等）或有出入，或不
      完整，已如上述，惟無論販出者或販入者，原均未預期將
      遭警捕獲，自未刻意記憶各次交易之相關細節；況人之記
      憶本屬有限，就多次重複之同類行為，事後追憶陳述，或
      因未及想起而不完整，或因相互交錯致生齟齬，均屬難免
      ，尚難執細節上之差異，即認上揭證人所述確有向被告購
      買甲基安非他命之主要證詞為不可採。惟因上開證人就渠
      等各向被告購買甲基安非他命之既屬一致，僅就細節部分
      之次數、時間、金額或聯絡電話等均無法確定，本院乃綜
      合全部事證，並參酌卷內之通訊監察譯文內容，而認定被
      告販賣甲基安非他命之金額、聯絡電話及次數各詳如附表
      所示。
（九）又被告雖否認販賣甲基安非他命之犯行，惟其與上開各證
      人即附表所示之販賣對象約定交易金額，並由被告交付甲
      基安非他命及收取價款，此類交易型態顯與買賣相當，且
      買賣或交付甲基安非他命均係我國刑法所禁止之犯罪行為
      ，此為國人所知悉，且按我國查緝販賣甲基安非他命執法
      甚嚴，對於販賣甲基安非他命者尤科以重度刑責，又販賣
      甲基安非他命既係違法行為，當非可公然為之，亦無公定
      價格，且容易分裝並增減份量，而每次買賣之價量，可能
      隨時依雙方關係深淺、資力、需求量及對行情之認知、來
      源是否充裕、查緝是否嚴謹、購買者被查獲時供述購買對
      象之可能風險之評估等情形，而異其標準，非可一概而論
      ，除被告坦承犯行或價量俱臻明確外，委難察得實情，然
      販賣之人從價差或量差中牟利之方式雖異，其意圖營利之
      販賣行為則同一。本案雖因被告否認販賣甲基安非他命之
      犯行，且如附表所示之證人亦未能就被告各次販出甲基安
      非他命之重量為精確之證述，故未能確實計算出被告販賣
      之確實利潤為何，惟依上述推論，其有從中賺取買賣價差
      牟利之意圖及事實，應屬合理認定，自難僅因無法確實查
      悉其販入價格，作為是否高價賣出之比較，而遽認被告無
      營利之意圖。是以因甲基安非他命均量微價高，販賣者率
      有暴利可圖，苟非意圖販賣營利，一般人焉有可能甘冒重
      度刑責而提供甲基安非他命，益徵被告確有販賣甲基安非
      他命以營利之意圖甚明。
（十）綜上所述，被告確有於如附表所示之時間、地點，以如附
      表所示之方式，各販賣甲基安非他命予如附表所示之對象
      ，即可認定，是被告上揭所辯乃事後卸責之詞，不足採信
      。本件事證明確，被告販賣甲基安非他命之犯行，亦洵堪
      認定，應依法論罪科刑。
丙、論罪及法律適用部分
一、按海洛因係毒品危害防制條例第二條第二項第一款所列管之
    第一級毒品，不得非法持有、轉讓。被告非法持有進而轉讓
    第一級毒品海洛因給陳素琪施用，核其此部分所為，係犯毒
    品危害防制條例第八條第一項之轉讓第一級毒品罪。至於被
    告轉讓第一級毒品海洛因前持有第一級毒品海洛因之低度行
    為，應被轉讓第一級毒品海洛因之高度行為吸收，不另論罪
    。
二、按甲基安非他命係毒品危害防制條例第二條第二項第二款所
    列管之第二級毒品，不得非法持有、販賣。被告非法持有進
    而販賣第二級毒品甲基安非他命部分，係犯毒品危害防制條
    例第四條第二項之販賣第二級毒品罪。惟被告行為後，毒品
    危害防制條例第四條第二項之規定業經立法院三讀通過修正
    ，並經總統於九十八年五月二十日以華總一義字第０九八０
    ０一二五一四一號令公布施行，且於同年月二十二日生效。
    按行為後法律有變更者，適用行為時之法律，但行為後之法
    律有利於行為人者，適用最有利於行為人之法律，刑法第二
    條第一項定有明文。故就被告此部分所犯，即有新舊法律之
    比較適用問題。經查：關於販賣第二級毒品罪之刑罰，依據
    修正前毒品危害防制條例第四條第二項係規定為：「製造、
    運輸、販賣第二級毒品者，處無期徒刑或七年以上有期徒刑
    ，得併科七百萬元以下罰金」，而修正後毒品危害防制條例
    第四條第二項則規定：「製造、運輸、販賣第二級毒品者，
    處無期徒刑或七年以上有期徒刑，得併科一千萬元以下罰金
    」。比較上述修正前、後之毒品危害防制條例相關條文，修
    正後毒品危害防制條例第四條第二項之法定刑已有提高，顯
    非較有利於被告。本案被告就此部分所犯，除無原毒品危害
    防制條例第十七條（即現行同條例第十七條第一項）「供出
    毒品來源，因而查獲其他正犯或共犯者」之情形外，復無同
    經修正公布施行之現行毒品危害防制條例第十七條第二項新
    增規定：「犯第四條至第八條之罪於偵查及審判中均自白者
    ，減輕其刑」之情形；則現行毒品危害防制條例之規定顯無
    較有利於被告之情形，被告販賣第二級毒品之犯行自應依修
    正前毒品危害防制條例第四條第二項之規定處罰。是核被告
    之附表編號一至編號六所示之各次販賣第二級毒品犯行，均
    係犯修正前毒品危害防制條例第四條第二項之販賣第二級毒
    品罪。至其非法持有第二級毒品甲基安非他命之低度行為，
    亦已被其非法販賣第二級毒品甲基安非他命之高度行為所吸
    收，不另論罪。
三、被告所犯上揭轉讓第一級毒品罪及所為如附表編號一至編號
    六所示各次之販賣第二級毒品罪間，犯意各別，行為互殊，
    應予分論併罰。
四、從刑沒收部分：
（一）按毒品危害防制條例第十九條第一項規定，犯販賣毒品罪
      者，其犯罪所得之財物均沒收之，係採義務沒收主義。故
      販賣毒品所得之對價，不問其中成本若干，利潤多少，均
      應全部諭知沒收，貫徹政府查禁煙毒之決心，以符立法本
      旨（最高法院九十一年度臺上字第二四一九號判決意旨參
      照）。再按毒品危害防制條例第十九條第一項，係刑法第
      三十八條第一項第二款之特別規定，採義務沒收主義，苟
      能證明係供犯罪所用或因犯罪所得之財物，均應沒收之，
      如全部或一部不能沒收時，追徵其價額或以其財產抵償之
      ，並不以當場搜獲扣押者為限（最高法院八十八年度臺上
      字二０三九號判決要旨參照）。而毒品危害防制條例第十
      九條第一項規定所稱「追徵其價額」者，必限於所沒收之
      物為金錢以外之其他財物而無法沒收時，始應追徵其價額
      ，使其繳納與原物相當之價額。如所得財物為金錢而無法
      沒收時，應以其財產抵償之，而不發生追徵價額之問題（
      最高法院九十三年度臺上第二七四三號判決參照）。準此
      ，則販賣毒品所得之金錢或所用之物，無論已否扣案，均
      應依法沒收。是被告之附表編號一至編號六所示之販賣第
      二級毒品之所得（金額各詳如附表所示），係被告因犯罪
      所得之財物，雖未扣案，應依毒品危害防制條例第十九條
      第一項之規定，併予諭知沒收，如全部或一部不能沒收時
      ，以其財產抵償之。又未扣案之被告各次販賣甲基安非他
      命使用之門號0000000000號、0000000
      000號行動電話各一支（含ＳＩＭ卡各一張），係分供
      被告之附表編號二至五之販賣第二級毒品犯行使用之物，
      且被告亦於原審法院審理時承認該二支行動電話為伊向他
      人購買而來之物等語（見原審法院九十八年七月一日審判
      筆錄），應屬被告所有之物，雖未扣案，然無證據證明業
      已滅失，應在如附表編號二至五所示之各主刑之後，各依
      毒品危害防制條例第十九條第一項之規定宣告沒收，如全
      部或一部不能沒收時，追徵其價額或以其財產抵償之。
（二）本案證人林信宗於九十七年九月七日零時三十分許，為警
      在臺中市○○路與健行路口處查獲所扣得尚未及施用之甲
      基安非他命一包（驗餘淨重０．二０九六公克）雖係甫購
      自被告之第二級毒品，惟上開甲基安非他命一包業經臺灣
      臺中地方法院檢察署九十七年度執字第一八四四六號執行
      案件（即林信宗違反毒品危害防制條例執行案件）之執行
      檢察官於九十七年十二月十七日以中檢輝法字第一四七五
      七一號沒收物品處分命令執行沒收銷燬，此情業經本院調
      取上開執行卷宗審認無異。上開甲基安非他命一包既經執
      行沒收銷燬而不存在，自無庸在本案再為沒收之宣告。
（三）另按沒收為從刑之一種，依主從不可分原則，應附隨於主
      刑而同時宣告之，除有罪，免刑等判決，於裁判時併宣告
      外，如諭知無罪之判決，既無主刑，從刑亦無所附麗，故
      案內之違禁物，應另依刑法第四十條但書由檢察官聲請單
      獨宣告沒收（最高法院七十八年臺非字第七八號判例意旨
      參照）。經查本案雖又扣得被告持有之甲基安非他命一包
      （驗餘淨重０．一０二九公克），但此包甲基安非他命業
      經臺灣臺中地方法院於另案即被告施用毒品案件（九十八
      年度訴字第九四四號）中諭知沒收銷燬之，有該案判決書
      一份在卷可稽，且被告亦於本案原審法院審理時供稱該包
      甲基安非他命該包係供伊施用之毒品，與販賣無關等語，
      則依上揭判例意旨所示之主從刑不可分原則，上揭被告被
      扣案之甲基安非他命一包，自應於被告施用毒品案件判刑
      確定後，由檢察官執行沒收銷燬處分，自無從於本案中再
      為沒收銷燬之宣告。
（四）另未扣案門號000000000號之行動電話一支（含
      ＳＩＭ卡一張）雖曾被持供犯罪使用，但被告否認為其所
      有，本案亦無任何證據顯示上開行動電話門號與機具係被
      告所有，又不屬違禁物，核與毒品危害防制條例第十九條
      第一項或刑法第三十八條沒收之要件均屬有間，爰不諭知
      沒收，併此敘明。
、無罪部分
一、本案公訴人之公訴意旨另略以：被告又於九十七年十月底之
    某日、同年十一月初之某日，在臺中市○○路之體育場附近
    、臺中市○○路上之某處，分別出售一千元之甲基安非他命
    給丙○○，又於九十七年十一月九日下午六時許、同年月十
    八日之某時許，在臺中縣龍井鄉○○○○○街坊，分別販賣
    價值二千元及一千元之甲基安非他命予丙○○；此外，九十
    七年十月底、十一月初某日，戊○○、丁○○分別出資一千
    元共同集資向被告購買二千元之甲基安非他命，並約在廣三
    SOGO百貨前方完成交易，旋於同年十一月中旬之某日晚間十
    時許，戊○○、丁○○又與真實姓名年籍不詳之「阿龍」共
    同集資四千五百元後，由丁○○前往前揭百貨公司前方，向
    被告購得同額之甲基安非他命，另於九十七年十二月初、月
    中及月底之某日，被告又在廣三SOGO百貨前方，分別出售一
    千五百元、二千元及二千元之甲基安非他命予丁○○；因認
    被告上開所為，均犯毒品危害防制條例第四條第二項之販賣
    第二級毒品罪。
二、惟按犯罪事實應依證據認定之，無證據不得認定犯罪事實；
    又不能證明被告犯罪者，應諭知無罪之判決，此於刑事訴訟
    法第一百五十四條第二項及同法第三百零一條第一項分別定
    有明文。又「施用毒品者，其所稱向某人購買之供述，須補
    強證據以擔保其供述之真實性。良以施用毒品者其供述之憑
    信性本不及於一般人，況施用毒品者其供出來源，因而破獲
    者，法律復規定得減輕其刑，其有為偵查機關誘導、或為邀
    輕典而為不實之陳述之可能，其供述之真實性自有合理之懷
    疑。是本院一貫之見解，認施用毒品者關於其向某人購買毒
    品之供述，必須補強證據佐證，以擔保其供述之真實性，俾
    貫澈刑事訴訟無罪推定及嚴格證明之基本原則。又關於毒品
    施用者其所稱向某人購買毒品之供述，必須補強證據佐證，
    係指毒品購買者之供述縱使並無瑕疵，仍須補強證據佐證而
    言，以擔保其供述之真實性。該所謂補強證據，必須與施用
    毒品者關於相關毒品交易之供述，具有相當程度之關聯性，
    且足使一般人對於施用毒品者之供述無合理之懷疑存在，而
    得確信其為真實，始足當之」，此亦有最高法院九十六年度
    台上字第一○二九號裁判意旨足參。
三、本案公訴人指訴被告涉有上開販賣第二級毒品罪之犯行，係
    以證人丙○○、戊○○、丁○○於警、偵訊之證詞為其唯一
    依據，原審判決亦再傳喚上開證人等，並依據其等之證詞，
    而認定被告確有上開販賣第二級毒品罪之犯行。惟本案被告
    堅決否認伊有公訴人所指訴之上開犯行。被告之選任辯護人
    並以：公訴人之此部分指訴，除有證人丙○○、戊○○、丁○○之片面指證外，均無其他補強證據，依據最高法院九十
    六年度台上字第一○二九號裁判意旨，應不得依據上開證人
    之片面指證，即認定被告有此部分犯行等情詞，為被告辯護
    。
四、經查：
（一）關於公訴人指訴被告先後於九十七年十月底之某日、同年
      十一月初之某日、及於九十七年十一月九日下午六時許，
      分別在臺中市○○路之體育場附近、臺中市○○路上之某
      處、臺中縣龍井鄉○○○○○街坊，各出售一千元、一千
      元及二千元之甲基安非他命給證人丙○○部分，卷內並無
      通聯紀錄及通訊監察譯文可資佐證，此部分除證人丙○○
      之指證外，並無其他補強證據。
（二）又關於公訴人指訴被告有於九十七年十一月十八日之某時
      許，又在臺中縣龍井鄉○○○○○街坊，販賣價值一千元
      之甲基安非他命給證人丙○○部分，公訴人亦未提出足資
      補強之證據。就此部分，原審法院雖以：九十七年十一月
      十八日八時十八分四秒，證人丙○○所使用之門號000
      0000000號行動電話與被告甲○○所使用之門號0
      000000000號行動電話間有通話聯繫，通話內容
      略以：「Ｂ男（指證人丙○○）：阿弟！你晚一點！可以
      幫我拿來（指販賣甲基安非他命）嗎？現金的！」、「Ａ
      （指被告）：你要多少？」、「Ｂ：我只有辦法一五（指
      一千五百元）而已！好嗎？因為我還有事要去烏日分局！
      」、「Ａ：好！你今天要去哪裡做？」、「Ｂ：今天要去
      彰濱！」、「Ａ：下班打給我！」；於九十七年十一月十
      八日十一時五十二分二十四秒，證人丙○○所使用之門號
      0000000000號行動電話確與被告甲○○所使用
      之門號0000000000號行動電話間有通話聯繫，
      通話內容略以：「Ｂ男（指證人丙○○）：阿弟！你在哪
      ！」、「Ａ（指被告）：台中市阿！」、「Ｂ：你中午有
      辦法過來嗎？」、「Ａ：中午喔？」、「Ｂ：拜託拜託！
      」、「Ａ：你開過來一點好嗎？」、「Ｂ：哪裡？」、「
      Ａ：我在中華路這裡！」、「Ｂ：不然我們來烏日黎明路
      好嗎？」、「Ａ：黎明路！」、「Ｂ：恩！」、「Ａ：好
      ！一五是嗎？」、「Ｂ：對對對！」、「Ａ：確定喔！」
      、「Ｂ：恩！．．．因為我還要上班還要趕回來！」、「
      Ａ：好！」；於九十七年十一月十八日十二時十二分一秒
      ，證人丙○○所使用之門號0000000000號行動
      電話確與被告甲○○所使用之門號0000000000
      號行動電話間有通話聯繫，通話內容略以：「Ａ（指被告
      ）：喂！快到了啦！」、「Ｂ男（指證人丙○○）：還多
      久？」、「Ａ：約五分鐘啦！」、「Ｂ：快點啦！」；於
      九十七年十一月十八日十二時十六分三十七秒，證人丙○○所使用之門號0000000000號行動電話確與被
      告甲○○所使用之門號0000000000號行動電話
      間有通話聯繫，通話內容略以：「Ａ（指被告）：到了！
      在大門口了！」、「Ｂ男（指證人丙○○）：你騎車還是
      開車？」、「Ａ：開車被人家載啦！」、「Ｂ：好！」等
      語（上開行動電話之通聯譯文附於九十八年度警聲搜字第
      六七號偵查卷第二五頁），為補強證據，而認定被告有於
      證人丙○○所證述之九十七年十一月十八日晚上二十時許
      ，又在臺中縣龍井鄉○○○○○街坊，販賣價值一千元之
      甲基安非他命給證人丙○○。惟依據上開通訊監察譯文，
      顯示通聯之時間係在九十七年十一月十八日上午八時十八
      分四秒至中午十二時十六分三十七秒，且應係於中午十二
      時十六分三十七秒通聯之後在烏日鄉○○路附近完成交易
      ，交易之金額亦為「一五」（應係一千五百元）。上開通
      聯紀錄之交易內容為何，因證人丙○○於偵、審中均未證
      述及此，經本院傳喚其亦未到庭，故不得而知；但由其通
      聯之時間及約定之地點等情觀之，明顯與證人丙○○所證
      述之九十七年十一月十八日晚上二十時許，在臺中縣龍井
      鄉○○○○○街坊，向被告購買價值一千元之甲基安非他
      命之事無關，自無從以之為佐證，而認定被告又有於九十
      七年十一月十八日之某時許（或原審認定之晚上二十時許
      ），又在臺中縣龍井鄉○○○○○街坊，販賣價值一千元
      之甲基安非他命給證人丙○○。
（三）本案公訴人雖又指訴：被告有於九十七年十月底、十一月
      初某日在廣三SOGO百貨前方販賣二千元之甲基安非他命給
      證人戊○○、丁○○，又於同年十一月中旬之某日晚間十
      時許，亦在廣三SOGO百貨前方販賣四千五百元之甲基安非
      他命給證人戊○○、丁○○與綽號「阿龍」之男子，再又
      另於九十七年十二月初、月中及月底之某日，亦均在廣三
      SOGO百貨前方，被告又分別出售一千五百元、二千元及二
      千元之甲基安非他命給證人丁○○等情。惟上開指訴，卷
      內亦無通聯紀錄及通訊監察譯文可資佐證，此部分除證人
      戊○○、丁○○之指證外，亦無其他補強證據。
（四）原審法院雖以：（１）於九十七年十月二十九日二十三時
      十三分二十三秒，證人丁○○所使用之門號000000
      0000號行動電話確與被告甲○○所使用之門號000
      0000000號行動電話間有通話聯繫，通話內容略以
      ：「Ａ（指被告）：喂！Ｂ男（指證人丁○○）：恩！你
      過來我把機車牽去還人啦！人家在催了啦！Ｂ：恩！Ａ：
      我在烏日要回去了！你去遠傳那裏我把車牽還人啦！Ｂ：
      你幾點到？Ａ：我十五分就到了！Ｂ：好！」，並於九十
      七年十月二十九日二十三時二十一分四十二秒、同日二十
      三時四十分三十六秒、同日二十三時四十一分三十一秒、
      同日二十三時四十三分九秒有多次撥接紀錄等情（行動電
      話之通聯紀錄及譯文附於偵查卷一第一三九頁）；（２）
      九十七年十一月十五日二十一時三十七分十九秒，證人丁○○所使用之門號0000000000號行動電話確與
      被告所使用之門號0000000000號行動電話間有
      通話聯繫，通話內容略以：「Ｂ男（指證人丁○○）：你
      身上有東西（指甲基安非他命）嗎？Ａ（指被告）：沒有
      ！要去跟人家拿！Ｂ：怎麼辦？Ａ：要去跟人家拿！．．
      ．Ｂ：現在怎麼辦？Ａ：你要多少？Ｂ：一千而已！Ａ：
      你人在哪？Ｂ：我要去你那裡華美西街！Ａ：那我先打電
      話看他在哪裡！Ｂ：好！」等語，另於九十七年十一月十
      五日二十一時四十四分三十九秒，證人丁○○所使用之門
      號0000000000號行動電話確與被告甲○○所使
      用之門號0000000000號行動電話間有通話聯繫
      ，通話內容略以：「Ｂ（指證人丁○○）：我到了！Ａ（
      指被告）：等一下他馬上到！Ａ：你說你在哪？Ｂ：我在
      你家樓下！Ａ：等一下！我就跟你說我房東有報警你聽沒
      喔！Ｂ：喔！那要怎麼辦？Ａ：你到旁邊公園公車站那邊
      啦！Ｂ：好！」等情（行動電話通聯紀錄及譯文附於同上
      偵卷第一四○頁）；而認定被告有於證人戊○○、丁○○
      證述之九十七年十月二十九日二十三時許，在廣三SOGO百
      貨前方販賣二千元之甲基安非他命給證人戊○○、丁○○
      ，及認定被告有於證人戊○○、丁○○證述之九十七年十
      一月中旬某日二十二時許，在廣三SOGO百貨前方販賣四千
      五百元之甲基安非他命給證人戊○○、丁○○與綽號「阿
      龍」之男子。惟經本院傳喚證人丁○○，其已證稱上開九
      十七年十月二十九日二十三時十三分二十三秒至同日二十
      三時四十三分九秒之通聯，是有關其以二千五百元向被告
      拿八分之一錢之甲基安非他命之事（此部分並非本案起訴
      範圍），而與其和戊○○共同出資二千元向被告購買甲基
      安非他命之事無關（見本院卷二第七頁）；則上開通聯紀
      錄與通訊監察譯文，顯非被告有於九十七年十月底、十一
      月初某日（或原審認定之九十七年十月二十九日二十三時
      許）在廣三SOGO百貨前方販賣二千元之甲基安非他命給證
      人戊○○、丁○○之補強證據。另外，上開九十七年十一
      月十五日二十一時三十七分十九秒之通話內容既有「Ａ：
      你要多少？」、「Ｂ：一千而已！」等語，顯非四千五百
      元甲基安非他命之交易。證人丁○○在本院審理時，亦證
      稱此次是伊另騎機車到華美西街靠近美村路購買一千元甲
      基安非他命之交易（見本院卷二第七頁）；則上開通聯紀
      錄與通訊監察譯文，亦顯然無從為被告有於同年十一月中
      旬之某日晚間十時許，亦在廣三SOGO百貨前方販賣四千五
      百元之甲基安非他命給證人戊○○、丁○○與綽號「阿龍
      」之男子之補強證據。
五、綜上理由，公訴人之上開指訴，除有毒品施用者即證人丙○○、戊○○、丁○○之片面指證外，並無其他補強證據得以
    確信其為真實，公訴人就此部分對被告所為之指訴，尚屬犯
    罪不能證明，應為被告無罪之判決。
肆、本案被告行為後，毒品危害防制條例第四條第二項之規定業
    經立法院三讀通過修正，並經總統於九十八年五月二十日以
    華總一義字第０九八００一二五一四一號令公布施行，且於
    同年月二十二日生效。按行為後法律有變更者，適用行為時
    之法律，但行為後之法律有利於行為人者，適用最有利於行
    為人之法律，刑法第二條第一項定有明文。故就被告此部分
    所犯，即有新舊法律之比較適用問題。原判決誤認上開修正
    應自公布後六個月施行，因而未就被告所犯之販賣第二級毒
    品罪為新舊法律之比較適用，此部分尚有未洽。又本案公訴
    人指訴：被告又於九十七年十月底之某日、同年十一月初之
    某日，在臺中市○○路之體育場附近、臺中市○○路上之某
    處，分別出售一千元之甲基安非他命給丙○○，又於九十七
    年十一月九日下午六時許、同年月十八日之某時許，在臺中
    縣龍井鄉○○○○○街坊，分別販賣價值二千元及一千元之
    甲基安非他命予丙○○；此外，九十七年十月底、十一月初
    某日，戊○○、丁○○分別出資一千元共同集資向被告購買
    二千元之甲基安非他命，並約在廣三SOGO百貨前方完成交易
    ，旋於同年十一月中旬之某日晚間十時許，戊○○、丁○○
    又與真實姓名年籍不詳之「阿龍」共同集資四千五百元後，
    由丁○○前往前揭百貨公司前方，向被告購得同額之甲基安
    非他命，另於九十七年十二月初、月中及月底之某日，被告
    又在廣三SOGO百貨前方，分別出售一千五百元、二千元及二
    千元之甲基安非他命予丁○○等部分，被告之犯罪尚屬不能
    證明，原審仍為有罪判決，此部分於法亦有未合。是就上開
    應為被告無罪判決部分，被告上訴指摘原審對其論罪科刑不
    當，其上訴為有理由；而就被告販賣第二級毒品有罪部分，
    被告上訴否認犯罪，其上訴雖無理由，但原判決既有上開可
    議之處，仍屬無可維持；綜上，應由本院將原判決關於被告
    販賣第二級毒品部分及定應執行刑部分，均予以撤銷改判。
    爰就被告販賣第二級毒品有罪部分，審酌被告之品行（本案
    犯罪之前並無前科），及其明知甲基安非他命係屬戕害人身
    心之毒品，仍販賣甲基安非他命給他人施用戕害國民身心健
    康之惡性，並考量被告販賣毒品之次數、販賣之所得非鉅，
    犯罪之動機、方法、手段，販賣毒品之數量及對象，及犯後
    之態度等一切犯罪情狀，分別量處如附表編號一至編號六所
    示之刑（含主刑、從刑）。至於被告其餘被訴販賣第二級毒
    品部分，其犯罪既屬不能證明，爰依法改判無罪。另就被告
    轉讓第一級毒品海洛因部分，原判決以被告此部分之犯罪事
    證已甚明確而堪認定，乃審酌被告之品行，及其明知海洛因
    係屬戕害人身心之毒品，仍轉讓海洛因給他人施用戕害他人
    身心健康之惡性，並考量被告轉讓海洛因之數量不多，暨其
    犯罪之動機、手段及犯後態度等一切犯罪情狀，並依據刑事
    訴訟法第二百九十九條第一項前段、毒品危害防制條例第八
    條第一項、刑法第十一條等規定，就此部分量處被告有期徒
    刑一年二月，其認事用法均無不合，量刑亦屬適當。被告就
    此部分以前開情詞提起上訴而否認犯罪，此部分之上訴核無
    理由，應予駁回。又就上開上訴駁回部分，及經本院撤銷改
    判之有罪部分，因合於刑法數罪併罰規定，本院爰定其應執
    行刑如主文第主文第五項所示。
伍、據上論斷，應依刑事訴訟法第三百六十八條、第三百六十九
    條第一項前段、第三百六十四條、第二百九十九條第一項前
    段、第三百零一條第一項、修正前毒品危害防制條例第四條
    第二項、毒品危害防制條例第十八條第一項前段、第十九條
    第一項、刑法第二條第一項前段、第十一條、第五十一條第
    五款，判決如主文。
本案經檢察官乙○○到庭執行職務。
中    華    民    國    99    年    6     月    30    日
            刑事第三庭    審判長法  官  王  增  瑜
                                法  官  梁  堯  銘
                                法  官  廖  柏  基
以上正本證明與原本無異。
如不服本判決應於收受送達後十日內向本院提出上訴書狀，其未
敘述上訴之理由者，並得於提起上訴後十日內向本院補提理由書（
均須按他造當事人之人數附繕本）「切勿逕送上級法院」。
                                書記官  曾  煜  智
中    華    民    國    99    年    6     月    30    日
附表
┌─┬────┬────┬─────┬────────┬─────────┬──────────────┐
│編│販  賣  │時    間│地      點│販   賣  方   式│販毒數量及所得    │所犯罪名及應處之刑（含從刑）│
│號│對  象  │        │          │                │ （單位：新台幣） │                            │
├─┼────┼────┼─────┼────────┼─────────┼──────────────┤
│一│林信宗  │九十七年│臺中市臺中│林信宗於九十七年│甲基安非他命一小包│甲○○販賣第二級毒品，處有期│
│  │        │九月七日│港路一段二│九月六日晚上十一│，二千元。        │徒刑柒年貳月。未扣案之販賣第│
│  │        │零時二十│九九號廣三│時五十分、九月七│                  │二級毒品所得財物新臺幣貳仟元│
│  │        │七分許  │SOGO百貨附│日凌晨零時二分、│                  │沒收，如全部或一部不能沒收時│
│  │        │        │近        │七分許，先後均以│                  │，以其財產抵償之。          │
│  │        │        │          │00000000│                  │                            │
│  │        │        │          │四七號行動電話，│                  │                            │
│  │        │        │          │撥打甲○○所持用│                  │                            │
│  │        │        │          │00000000│                  │                            │
│  │        │        │          │九四號行動電話，│                  │                            │
│  │        │        │          │約定時間、地點，│                  │                            │
│  │        │        │          │進而於左列時間、│                  │                            │
│  │        │        │          │地點實際完成甲基│                  │                            │
│  │        │        │          │安非他命之交易。│                  │                            │
│  │        │        │          │                │                  │                            │
│  │        │        │          │                │                  │                            │
│  │        │        │          │                │                  │                            │
│  │        │        │          │                │                  │                            │
│  │        │        │          │                │                  │                            │
├─┼────┼────┼─────┼────────┼─────────┼──────────────┤
│二│己○○  │九十七年│臺中市北區│己○○以０九八六│甲基安非他命一小包│甲○○販賣第二級毒品，處有│
│  │        │十二月二│忠太東路一│八一二八八五號行│，三千五百元。    │  期徒刑柒年貳月。未扣案之販│
│  │        │十一日二│一九號六樓│動電話，撥打王議│                  │  賣第二級毒品所得財物新臺幣│
│  │        │十一時許│之三己○○│進所持用０九八六│                  │  仟伍佰元沒收，如全部或一│
│  │        │        │住處樓下之│二四四二九四、０│                  │  部不能沒收時，以其財產抵償│
│  │        │        │綠園道    │00000000│                  │  之；供犯罪所用之門號０九三│
│  │        │        │          │０、０九二０五九│                  │  0000000號、０九二０│
│  │        │        │          │０一四七號行動電│                  │  五九０一四七號行動電話各壹│
│  │        │        │          │話，約定時間、地│                  │  支（含SIM卡各壹張）沒收， │
│  │        │        │          │點進行交易甲基安│                  │  如全部或一部不能沒收時，追│
│  │        │        │          │非他命。        │                  │  徵其價額或以其財產抵償之。│
│  │        │        │          │                │                  │                            │
│  │        │        │          │                │                  │                            │
│  │        │        │          │                │                  │                            │
│  │        ├────┼─────┼────────┼─────────┼──────────────┤
│  │        │九十八年│臺中市北區│己○○以０九八六│甲基安非他命一小包│甲○○販賣第二級毒品，處有│
│  │        │一月一日│忠太東路一│三０八二一四號行│，四千元。        │  期徒刑柒年貳月。未扣案之販│
│  │        │二十一時│一九號六樓│動電話，撥打王議│                  │  賣第二級毒品所得財物新臺幣│
│  │        │許      │之三己○○│進所持用０九三八│                  │  肆仟元沒收，如全部或一部不│
│  │        │        │住處樓下之│五四六三六０、０│                  │  能沒收時，以其財產抵償之；│
│  │        │        │綠園道    │00000000│                  │  供犯罪所用之門號０九三八五│
│  │        │        │          │七號行動電話，約│                  │  四六三六０號、０九二０五九│
│  │        │        │          │定時間、地點進行│                  │  ０一四七號行動電話各壹支（│
│  │        │        │          │交易甲基安非他命│                  │  含SIM卡各壹張）沒收，如全 │
│  │        │        │          │。              │                  │  部或一部不能沒收時，追徵其│
│  │        │        │          │                │                  │  價額或以其財產抵償之。    │
│  │        │        │          │                │                  │                            │
│  │        ├────┼─────┼────────┼─────────┼──────────────┤
│  │        │九十八年│臺中市北區│甲○○以０九三八│甲基安非他命一小包│甲○○販賣第二級毒品，處有│
│  │        │一月五日│忠太東路一│五四六三六０、０│，四千元。        │  期徒刑柒年貳月。未扣案之販│
│  │        │二十三時│一九號六樓│00000000│                  │  賣第二級毒品所得財物新臺幣│
│  │        │許      │之三己○○│七號行動電話，撥│                  │  肆仟元沒收，如全部或一部不│
│  │        │        │住處樓下之│打黃月貞使用０九│                  │  能沒收時，以其財產抵償之；│
│  │        │        │綠園道    │00000000│                  │  供犯罪所用之門號０九三八五│
│  │        │        │          │號行動電話與羅進│                  │  四六三六０號、０九二０五九│
│  │        │        │          │興聯繫，約定時間│                  │  ０一四七號行動電話各壹支（│
│  │        │        │          │、地點進行交易甲│                  │  含SIM卡各壹張）沒收，如全 │
│  │        │        │          │基安非他命。    │                  │  部或一部不能沒收時，追徵其│
│  │        │        │          │                │                  │  價額或以其財產抵償之。    │
│  │        │        │          │                │                  │                            │
├─┼────┼────┼─────┼────────┼─────────┼──────────────┤
│三│何茂榕  │九十七年│臺中縣烏日│何茂榕先於同年十│甲基安非他命一小包│甲○○販賣第二級毒品，處有│
│  │        │十一月十│鄉○○路五│一月十一日十七時│，一千元。        │  期徒刑柒年貳月。未扣案之販│
│  │        │二日八時│七一號工廠│十七分，以０九一│                  │  賣第二級毒品所得財物新臺幣│
│  │        │至十七時│外        │0000000號│                  │  壹仟元沒收，如全部或一部不│
│  │        │間之某時│          │行動電話，撥打王│                  │  能沒收時，以其財產抵償之。│
│  │        │        │          │議進所持用０九八│                  │                            │
│  │        │        │          │0000000號│                  │                            │
│  │        │        │          │行動電話，約定翌│                  │                            │
│  │        │        │          │（十二）日八時至│                  │                            │
│  │        │        │          │十七時間某時、地│                  │                            │
│  │        │        │          │點進行交易甲基安│                  │                            │
│  │        │        │          │非他命。        │                  │                            │
│  │        │        │          │                │                  │                            │
│  │        │        │          │                │                  │                            │
│  │        ├────┼─────┼────────┼─────────┼──────────────┤
│  │        │九十七年│臺中縣烏日│何茂榕以０九一二│甲基安非他命一小包│甲○○販賣第二級毒品，處有│
│  │        │十一月十│鄉○○路五│五一六三八九號行│，一千元。        │  期徒刑柒年貳月。未扣案之販│
│  │        │九日八時│七一號工廠│動電話，撥打王議│                  │  賣第二級毒品所得財物新臺幣│
│  │        │至十七時│外        │進所持用０九八六│                  │  壹仟元沒收，如全部或一部不│
│  │        │間之某時│          │二四四二九四號行│                  │  能沒收時，以其財產抵償之。│
│  │        │        │          │動電話，約定時間│                  │                            │
│  │        │        │          │、地點進行交易甲│                  │                            │
│  │        │        │          │基安非他命。    │                  │                            │
│  │        │        │          │                │                  │                            │
│  │        │        │          │                │                  │                            │
│  │        │        │          │                │                  │                            │
│  │        ├────┼─────┼────────┼─────────┼──────────────┤
│  │        │九十七年│臺中縣烏日│何茂榕以０九一二│甲基安非他命一小包│甲○○販賣第二級毒品，處有│
│  │        │十一月二│鄉○○路五│五一六三八九號行│，一千元（起訴書誤│  期徒刑柒年貳月。未扣案之販│
│  │        │十五日八│七一號工廠│動電話，撥打王議│載為二千元）。    │  賣第二級毒品所得財物新臺幣│
│  │        │時至十七│外        │進所持用０九八六│                  │  壹仟元沒收，如全部或一部不│
│  │        │時間之某│          │二四四二九四號行│                  │  能沒收時，以其財產抵償之。│
│  │        │時      │          │動電話，約定時間│                  │                            │
│  │        │        │          │、地點進行交易甲│                  │                            │
│  │        │        │          │基安非他命。    │                  │                            │
│  │        │        │          │                │                  │                            │
│  │        │        │          │                │                  │                            │
│  │        │        │          │                │                  │                            │
├─┼────┼────┼─────┼────────┼─────────┼──────────────┤
│四│陳建名  │九十七年│臺中市西屯│陳建名以０九二三│甲基安非他命一小包│甲○○販賣第二級毒品，處有期│
│  │        │十二月三│區之都會公│五七六四九九號行│，一千元。        │徒刑柒年貳月。未扣案之販賣第│
│  │        │十一日十│園路邊    │動電話，撥打王議│                  │二級毒品所得財物新臺幣壹仟元│
│  │        │四時二十│          │進所持用０九三八│                  │沒收，如全部或一部不能沒收時│
│  │        │四分之後│          │五四六三六０號行│                  │，以其財產抵償之；供犯罪所用│
│  │        │某時    │          │動電話，約定時間│                  │之門號0000000000號│
│  │        │        │          │、地點，於左列時│                  │行動電話壹支（含 SIM卡壹張）│
│  │        │        │          │間、地點完成甲基│                  │沒收，如全部或一部不能沒收時│
│  │        │        │          │安非他命之交易。│                  │，追徵其價額或以其財產抵償之│
│  │        │        │          │                │                  │。                          │
│  │        │        │          │                │                  │                            │
│  │        │        │          │                │                  │                            │
├─┼────┼────┼─────┼────────┼─────────┼──────────────┤
│五│丙○○  │九十七年│臺中市雙十│丙○○以０九三五│甲基安非他命一小包│甲○○販賣第二級毒品，處有│
│  │        │十一月十│路體育場附│六三六四三四號行│，一千元。        │  期徒刑柒年貳月。未扣案之販│
│  │        │七日十八│近        │動電話，撥打王議│                  │  賣第二級毒品所得財物新臺幣│
│  │        │時二分之│          │進所持用０九八六│                  │  壹仟元沒收，如全部或一部不│
│  │        │後某時  │          │二四四二九四號行│                  │  能沒收時，以其財產抵償之。│
│  │        │        │          │動電話，約定時間│                  │                            │
│  │        │        │          │、地點進行交易甲│                  │                            │
│  │        │        │          │基安非他命。    │                  │                            │
├─┼────┼────┼─────┼────────┼─────────┼──────────────┤
│六│戊○○  │九十七年│臺中市臺中│戊○○以０九三二│甲基安非他命一小包│甲○○販賣第二級毒品，處有期│
│  │        │十一月二│港路一段二│六三六四五八號行│，二千元。        │徒刑柒年貳月。未扣案之販賣第│
│  │        │日二十一│九九號廣三│動電話，撥打王議│                  │二級毒品所得財物新臺幣貳仟元│
│  │        │時二十五│SOGO百貨旁│進所持用０九八六│                  │沒收，如全部或一部不能沒收時│
│  │        │分之後某│          │二四四二九四號行│                  │，以其財產抵償之。          │
│  │        │時      │          │動電話，約定時間│                  │                            │
│  │        │        │          │、地點進行交易甲│                  │                            │
│  │        │        │          │基安非他命。    │                  │                            │
│  │        │        │          │                │                  │                            │
└─┴────┴────┴─────┴────────┴─────────┴──────────────┘
附錄論罪科刑法條
修正前毒品危害防制條例第四條第二項：
製造、運輸、販賣第二級毒品者，處無期徒刑或七年以上有期徒
刑，得併科新臺幣七百萬元以下罰金。
毒品危害防制條例第八條第一項：
轉讓第一級毒品者，處一年以上七年以下有期徒刑，得併科新臺
幣1百萬元以下罰金。

司法院資訊處製作；財團法人民間司法改革基金會備份。
